臺灣士林地方法院刑事判決　　　　　　　 99年度訴字第190號
公　訴　人　臺灣士林地方法院檢察署檢察官
被　　　告　陳文斌
選任辯護人　湯偉律師
被　　　告　陳佳銘
選任辯護人　宋重和律師
　　　　　　廖國欽律師
　　　　　　黃志傑律師
上列被告因毒品危害防制條例案件，經檢察官提起公訴（99年度
偵字第5011號），本院判決如下：
    主  文
陳文斌所犯如附表一編號一至四十一所示之罪，各處如附表一編
號一至四十一所示之刑。應執行有期徒刑貳拾伍年，沒收、沒收
銷燬部分如附表一從刑欄所示。
陳佳銘所犯如附表二編號一至五所示之罪，各處如附表二編號一
至五所示之刑。應執行有期徒刑貳拾年，沒收部分如附表二從刑
欄所示。
陳文斌被訴如附表四、陳佳銘被訴如附表五部分，均無罪。
    事  實
一、陳文斌前於民國82年間因違反肅清煙毒條例案件，經本院以
    82年度訴字第1387號判處有期徒刑3 年4 月確定；又因違反
    麻醉藥品管理條例案件，經本院以84年度訴字第829 號判處
    有期徒刑6 月確定；復因違反肅清煙毒條例案件，經本院以
    85年度訴字第118 號分別判處無期徒刑、3 年2 月，應執行
    無期徒刑，嗣經臺灣高等法院以85年度上訴字第4311號就販
    賣毒品部分撤銷原判決，改判處有期徒刑8 年確定。上開案
    件合併執行，陳文斌於90年8 月7 日因縮短刑期假釋出監，
    繼因撤銷假釋而入監執行，於98年2 月16日因縮刑期滿假釋
    出監。詎其猶不知悔改，明知海洛因、甲基安非他命係毒品
    危害防制條例所明文管制之第一級、第二級毒品，依法不得
    販賣，竟意圖營利，各基於販賣第一級毒品海洛因、第二級
    毒品甲基安非他命之犯意，先於不詳時間、不詳地點，以不
    詳方式向姓名年籍不詳之人取得重量不詳之第一級毒品海洛
    因、第二級毒品甲基安非他命後，而為下列行為：
    (一)陳文斌與真實姓名、年籍不詳，綽號「阿猴」（亦為綽號
      「小龍」）之成年男子（下稱「阿猴」男子）共同基於意
      圖營利而販賣第一級毒品之犯意聯絡，以如附表一【被告
      陳文斌所使用之電話】欄編號1 至編號35所示之行動電話
      做為聯絡工具，於如附表一【犯罪時間】欄編號1 至編號
      35所示之時間，與如附表一【買受人】欄編號1 至編號35
      所示之人所使用之行動電話聯繫關於交易之時間、地點、
      標的、數量及價格等事宜後，或由「阿猴」男子、或由陳
      文斌本人，而在如附表一【交易地點】欄編號1 至編號35
      所示之地點，以如附表一【交易標的、價格及數量】欄編
      號1 至編號35所示之價格，販賣如附表一編號1 至編號35
      所示數量之第一級毒品海洛因予如附表一編號1 至編號35
      所示之人。
    (二)陳文斌意圖營利，基於販賣第二級毒品甲基安非他命之犯
      意，以其使用之門號0000000000號行動電話作為聯絡工具
      ，於如附表一編號36所示之時間，與A4所使用之行動電話
      聯繫關於交易之時間、地點、標的、數量及價格等事宜後
      ，而在如附表一編號36所示之交易地點，以新臺幣（下同
      ）1,600 元之代價，販賣重量不詳之第二級毒品甲基安非
      他命予A4。
    (三)陳文斌基於意圖營利而販賣第二級毒品甲基安非他命之犯
      意，於99年2 月中旬農曆過年之某日，在鄰近臺北市大同
      區之臺北橋下附近某電動玩具店外，以12萬元之價格，向
      真實姓名、年籍不詳，綽號「阿成」之成年男子購入甲基
      安非他命13包（其中7 包經鑑定確認為假麻黃鹼，其餘6
      包經鑑定確認為第二級毒品甲基安非他命，驗前總純質淨
      重54.63 公克），伺機對外販售。
二、陳佳銘前因竊盜案件，經本院以96年度易字第1178號判處有
    期徒刑6 月確定，於97年8 月30日有期徒刑執行完畢出監，
    其猶不知悔改，明知甲基安非他命係毒品危害防制條例第2
    條第2 項第2 款所規範之第二級毒品，依法不得販賣，竟基
    於意圖營利而販賣第二級毒品之犯意，以其使用之門號0000
    000000號行動電話作為聯絡工具，於如附表二編號1 所示之
    時間，與A5所使用之行動電話聯繫關於交易之時間、地點、
    標的、數量及價格等事宜後，而在如附表二編號1 所示之交
    易地點，以1,000 元之代價，販賣0.5 公克之第二級毒品甲
    基安非他命予A5。
三、陳文斌、陳佳銘共同基於意圖營利而販賣第一級毒品之犯意
    聯絡，以如附表三【被告陳文斌所使用之電話】欄編號1 至
    編號4 所示之行動電話做為聯絡工具，於如附表三【犯罪時
    間】欄編號1 至編號4 所示之時間，與A1所使用之行動電話
    聯繫關於交易之時間、地點、標的、數量及價格等事宜後，
    由陳佳銘單獨，或與陳文斌共同在如附表三【交易地點】欄
    編號1 至編號4 所示之地點，以如附表三【交易標的、價格
    及數量】欄編號1 至編號4 所示之價格，販賣如附表三編號
    1 至編4 所示數量之第一級毒品海洛因予A1。
四、嗣經警據報對陳文斌、陳佳銘所持有之上開門號實施通訊監
    察，並於99年3 月30日20時許，在臺北市○○區○○街與峨
    嵋街口，將陳文斌逮捕，在陳文斌身上扣得與本件犯罪無關
    之現金242,400 元，並在臺北市大同區○○○路○ 段252 巷
    15弄3 號頂樓加蓋處即陳文斌住處，扣得第二級毒品甲基安
    非他命6 包（驗前純質總淨重54.63 公克）、第四級毒品先
    驅原料假麻黃7 包（驗前純質淨重551.74公克）、第一級
    毒品海洛因44包（其中1 包未檢出毒品成分，其餘43包驗餘
    總淨重合計54 .27公克）、其所有供其犯本件販賣毒品罪所
    用之分裝袋800 個、電子磅秤2 台、原搭配門號0000000000
    之LG廠牌行動電話1 支（不含SIM 卡1 張）、及與本件犯罪
    無關之研磨器1 台、安非他命吸食器3 個、塑膠剷管2 支、
    海洛因注射針筒12支、門號0000000000行動電話各1 支等物
    。嗣於99年3 月31日凌晨0 時許，在臺北市○○區○○街85
    號2 樓陳佳銘住處，員警將陳佳銘逮捕，並扣得其所有供其
    犯本件販賣毒品罪所用之原搭配門號0000000000號之ANYCAL
    L 廠牌行動電話1 支（不含SIM 卡1 張）及與本件犯罪無關
    之0000000000號SIM 卡之行動電話1 支。
五、案經臺北市政府警察局萬華分局報告臺灣士林地方法院檢察
    署檢察官偵查起訴。
    理  由
壹、證據能力：
一、按「有保密身分必要之證人，除法律另有規定者外，其真實
    姓名及身分資料，公務員於製作筆錄或文書時，應以代號為
    之，不得記載證人之年籍、住居所、身分證統一編號或護照
    號碼及其他足資識別其身分之資料。」證人保護法第11條第
    1 項前段定有明文。又「最輕本刑為3 年以上有期徒刑之罪
    」，即屬證人保護法所指刑事案件；且得依本法保護之證人
    ，以願在檢察官偵查中或法院審理中到場作證，陳述自己見
    聞之犯罪事證，並依法接受對質及詰問之人為限，證人保護
    法第2 條第1 款、第3 條亦有明定。查證人A1、A2、A4、A5
    之後開證述，實與法定最輕本刑分別為「7 年以上有期徒刑
    」、「無期徒刑」之販賣第二級、第一級毒品犯罪攸關，是
    核與證人保護法第2 條第1 款之規定相符，尤以上開證人均
    於本院審理時，依證人保護法第11條第4 項之規定，到庭接
    受對質、詰問，則其等當有旨揭證人保護法之適用，按諸首
    開規定，本件判決自係不得揭露證人A1、A2、A4、A5之姓名
    、出生年月日、住居所、身分證統一編號及其他足資識別其
    身分之資料，合先敘明。
二、次按刑事訴訟法採行直接審理原則及言詞審理原則，並保障
    被告之反對詰問權，於刑事訴訟法第159 條第1 項明定被告
    以外之人於審判外之言詞或書面陳述，除法律有規定者外，
    原則上不得作為證據。然為兼顧現實需要及真實之發現，乃
    本於例外從嚴之立場，許於具備必要性及可信性之特別情況
    下，例外地承認其有證據能力。而被告以外之人於檢察事務
    官、司法警察官或司法警察調查中所為之陳述，基於實體發
    現真實之訴訟目的，依第159 條之2 規定，如與審判中之陳
    述不符時，經比較結果，其先前之陳述，相對具有較可信之
    特別情況，且為證明犯罪事實存否所必要者，或於審判中有
    第159 條之3 各款情形之一，經證明其調查中所為陳述具有
    可信之特別情況，且為證明犯罪事實之存否所必要者，則例
    外地賦與證據能力。次按刑事訴訟法第159 條之1 所規定被
    告以外之人於偵查中向檢察官所為之陳述，除顯有不可信之
    情況者外，得為證據。其立法理由係以偵查中對被告以外之
    人所為之偵查筆錄，或被告以外之人向檢察官所提之書面陳
    述，性質上均屬傳聞證據，且常為認定被告有罪之證據，自
    理論上言，如未予被告反對詰問、適當辯解之機會，一律准
    其為證據，似與當事人進行主義之精神不無扞格之處，對被
    告之防禦權亦有所妨礙，然刑事訴訟法規定檢察官代表國家
    偵查犯罪、實施公訴，依法有訊問被告、證人、鑑定人之權
    ，且實務運作時，偵查中檢察官向被告以外之人所取得之陳
    述，原則上均能遵守法律規定，不致違法取供，其可信性甚
    高，為兼顧理論與實務，而對被告以外之人於偵查中向檢察
    官所為之陳述，除顯有不可信之情況者外，得為證據。乃同
    法第159 條第1 項所謂得作為證據之「法律有規定者」之一
    ，為有關證據能力之規定，係屬於證據容許性之範疇。而被
    告之反對詰問權係指訴訟上被告有在公判庭當面詰問證人，
    以求發現真實之權利，此與證據能力係指符合法律所規定之
    證據適格，而得成為證明犯罪事實存在與否之證據資格，性
    質上並非相同。
三、茲就本案公訴人引為證明被告陳文斌、陳佳銘等2 人犯罪事
    實之證據方法，關於證據能力認定如下：
    (一)證人陳文斌、A1、A2、A4、A5於警詢中所為陳述，均為被
      告以外之人於審判外之陳述，屬傳聞證據，而被告陳佳銘
      之選任辯護人於本院準備程序中就上開證人等於警詢中供
      述之證據能力提出爭執，本院審酌該等陳述作成之狀況，
      並考量前揭證人等均於本院審理時業經傳喚到庭具結作證
      ，經檢、辯雙方為交互詰問，因認上開證人等於警詢所為
      之陳述，尚與刑事訴訟法第159 條之2 或第159 條之3 所
      定情形不相符合，復查無其他得例外取得證據能力之法律
      依據，前開各項證據方法應予排除，不得作為本案證明被
      告等人有罪之依據。
    (二)證人A1、A2、A4、A5於檢察官訊問時所為證述，為被告以
      外之人於審判外之陳述，屬傳聞證據，而被告陳佳銘之選
      任辯護人於本院準備程序中就上開供述之證據能力亦提出
      爭執，本院審酌上開證人等業經檢察官告知具結之義務及
      偽證之處罰後具結而為陳述，且並無何顯有不可信之情況
      ，認得為本案證據。
    (三)除前述本院認定無證據能力，不得作為證據之證據方法外
      ，本案所引用之供述及非供述證據，經本院依法踐行調查
      證據程序，檢察官、被告等2 人及其等選任辯護人均不爭
      執各該證據之證據能力，且亦查無依法應排除其證據能力
      之情形，是後述所引用證據之證據能力均無疑義。
貳、實體部分：
一、被告陳文斌部分：
    (一)被告陳文斌對於附表一編號1 至編號15所載之15次販賣第
      一級毒品事實，於偵訊（見99年度偵字第5011號卷(三)第21
      9 頁至第221 頁）及本院審理時均坦白承認，並核與證人
      即購毒者A1於檢察官訊問時所結證述其於附表一編號1 至
      編號15所示之時間，以行動電話與被告陳文斌聯繫關於交
      易之時間、地點、標的、數量及價格等事宜後，或由「阿
      猴」男子、或由陳文斌本人，在附表一編號1 至編號15所
      示之交易地點，並以附表一編號1 至編號15所示之價格，
      購買如附表一編號1 至編號15所示數量之第一級毒品海洛
      因之情節相符（見99年度偵字第5011號卷(一)第239 頁至第
      243 頁），復有證人A1於附表一編號1 至編號15所示時間
      ，使用行動電話與被告陳文斌所持用0000000000號行動電
      話聯絡交易毒品事宜之通訊監察譯文在卷足憑（見99年度
      偵字第5011號卷(一)第56頁至第59之1 頁、第63頁至第64頁
      、第67頁至第68頁、第73頁、第96之1 頁、第101 頁至第
      101 之1 頁、第103 頁至第104 之1 頁、第109 之1 頁）
      ，另有被告陳文斌所有於販賣毒品所使用之電子磅秤2 台
      、分裝袋800 個扣案可佐，堪認被告陳文斌上開任意性自
      白核與事實相符，可以採取。此部分事證明確，被告陳文
      斌販賣第一級毒品之犯行，堪以認定，應依法論科。
    (二)被告陳文斌對於附表一編號16至編號21所載之6 次販賣第
      一級毒品事實，於偵訊（見99年度偵字第5011號卷(三)第21
      9 頁至第221 頁）及本院審理時均坦白承認，並核與證人
      即購毒者A3於檢察官訊問時所結證述其於附表一編號16至
      編號21所示之時間，以行動電話與被告陳文斌聯繫關於交
      易之時間、地點、標的、數量及價格等事宜後，或由「阿
      猴」男子、或由陳文斌本人，在附表一編號16至編號21所
      示之交易地點，並以附表一編號16至編號21所示之價格，
      購買如附表一編號16至編號21所示數量之第一級毒品海洛
      因之情節相符（見99年度偵字第5011號卷(一)第276 頁至第
      278 頁），復有證人A3於附表一編號16至編號21所示時間
      ，使用行動電話與被告陳文斌所持用0000000000號行動電
      話聯絡交易毒品事宜之通訊監察譯文在卷足憑（見99年度
      偵字第5011號卷(一)第58之1 頁、第66頁至第66之1 頁、第
      92頁至第92之1 頁、第96之1 頁至第97頁、第107 之1 頁
      ），另有被告陳文斌所有於販賣毒品所使用之電子磅秤2
      台、分裝袋800 個扣案可佐，堪認被告陳文斌上開任意性
      自白核與事實相符，可以採取。此部分事證明確，被告陳
      文斌販賣第一級毒品之犯行，堪以認定，應依法論科。
    (三)被告陳文斌對於附表一編號22至編號26所載之5 次販賣第
      一級毒品事實，於偵訊（見99年度偵字第5011號卷(三)第21
      9 頁至第221 頁）及本院審理時均坦白承認，並核與證人
      即購毒者A6於檢察官訊問時所結證述其於附表一編號22至
      編號26所示之時間，以行動電話與被告陳文斌聯繫關於交
      易之時間、地點、標的、數量及價格等事宜後，或由「阿
      猴」男子、或由陳文斌本人，在附表一編號22至編號26所
      示之交易地點，並以附表一編號22至編號26所示之價格，
      購買如附表一編號22至編號26所示數量之第一級毒品海洛
      因之情節相符（見99年度偵字第5011號卷(一)第325 頁至第
      328 頁），復有證人A6於附表一編號22至編號26所示時間
      ，使用行動電話與被告陳文斌所持用0000000000號行動電
      話聯絡交易毒品事宜之通訊監察譯文在卷足憑（見99年度
      偵字第5011號卷(一)第85之1 頁、第92頁至第92之1 頁、第
      98之1 頁、第111 之1 頁、第113 頁），另有被告陳文斌
      所有於販賣毒品所使用之電子磅秤2 台、分裝袋800 個扣
      案可佐，堪認被告陳文斌上開任意性自白核與事實相符，
      可以採取。此部分事證明確，被告陳文斌販賣第一級毒品
      之犯行，堪以認定，應依法論科。
    (四)被告陳文斌對於附表一編號27至編號35所載之9 次販賣第
      一級毒品事實，於偵訊（見99年度偵字第5011號卷(三)第21
      9 頁至第221 頁）及本院審理時均坦白承認，並核與證人
      即購毒者A7於檢察官訊問時所結證述其於附表一編號27至
      編號35所示之時間，以行動電話與被告陳文斌聯繫關於交
      易地點，並以附表一編號27至編號35所示之價格，購買如
      附表一編號27至編號35所示數量之第一級毒品海洛因之情
      節相符（見99年度偵字第5011號卷(二)第4 頁至第6 頁），
      復有證人A7於附表一編號27至編號35所示時間，使用行動
      電話與被告陳文斌所持用0000000000號、0000000000號行
      動電話聯絡交易毒品事宜之通訊監察譯文在卷足憑（見99
      年度偵字第5011號卷(一)第55頁、第57之1 頁、第74之1 頁
      、第116 之1 頁、第122 之1 頁、第123 頁、99年度偵字
      第5011號卷(三)第158 頁、第160 頁、第161 頁），另有被
      告陳文斌所有於販賣毒品所使用之電子磅秤2 台、分裝袋
      800 個、原搭配0000000000號之LG廠牌行動電話1 支（不
      含SIM 卡1 張）扣案可佐，就附表一編號35部分，有被告
      陳文斌所有，供其販賣毒品所用之第一級毒品海洛因44包
      扣案，而扣案之第一級毒品海洛因44包，經送法務部調查
      局以氣相層析質譜儀分析法鑑定結果，其中43包均含第一
      級毒品海洛因成分（驗餘總淨重54.27 公克，純質總淨重
      43.02 公克），其餘1 包經鑑定未發現法定毒品成分，此
      有法務部調查局99年4 月29日調科壹字第09923009640 號
      鑑定書附卷可參（見99年度偵字第5011號卷(三)169 頁），
      堪認被告陳文斌上開任意性自白核與事實相符，可以採取
      。此部分事證明確，被告陳文斌販賣第一級毒品之犯行，
      堪以認定，應依法論科。
    (五)被告陳文斌對於附表一編號36所載之販賣第二級毒品事實
      ，於偵訊（見99年度偵字第5011號卷(三)第219 頁至第221
      頁）及本院審理時均坦白承認，並核與證人即購毒者A4於
      檢察官訊問時及本院審理時均結證述其於99年1 月11日22
      時53分17秒、22時54非10秒、23時7 分56秒，以行動電話
      與被告陳文斌聯繫後，由被告陳文斌本人，在臺北市大同
      區○○○路靠近酒泉街附近之某地點，並1,600 元，購買
      1 公克之第二級毒品甲基安非他命之情節相符（見99年度
      偵字第5011號卷(一)第295 頁、本院卷(二)第16頁至第17頁）
      ，復有證人A4於上開時間，使用行動電話與被告陳文斌所
      持用0000000000號行動電話聯絡交易毒品事宜之通訊監察
      譯文在卷足憑（見99年度偵字第5011號卷(一)第56頁），另
      有被告陳文斌所有於販賣毒品所使用之電子磅秤2 台、分
      裝袋800 個扣案可佐，堪認被告陳文斌上開任意性自白核
      與事實相符，可以採取。此部分事證明確，被告陳文斌販
      賣第二級毒品之犯行，堪以認定，應依法論科。
    (六)被告陳文斌對於事實欄一、(三)所載販賣第二級毒品犯罪事
      實，於偵訊（見99年度偵字第5011號卷(三)第219 頁至第22
      1 頁）及本院審理時均坦白承認，並有被告陳文斌所有於
      販賣毒品所使用之電子磅秤2 台、分裝袋800 個、晶體13
      包扣案可佐，而被告陳文斌於99年3 月30日遭警查獲之晶
      體13包，經送內政部警政署刑事警察局以氣相層析質譜儀
      分析法鑑定結果，其中6 包（編號B1至B6，驗前總純質淨
      重54.63 公克）均檢出第二級毒品甲基安非他命成分，其
      餘7 包則均檢出第四級毒品即毒品先驅原料假麻黃成分
      ，此有內政部警政署刑事警察局99年4 月23日刑鑑字第09
      90047586號鑑定書附卷可參（見99年度偵字第5011號卷(三)
      第180 頁至第181 頁），足認被告上開任意性自白核與事
      實相符，可以採取。此部分事證明確，被告陳文斌販賣第
      二級毒品之犯行，堪以認定，應依法論科。
    (七)被告陳文斌對於附表三編號1 至編號4 所載之4 次販賣第
      一級毒品事實，於偵訊（見99年度偵字第5011號卷(三)第21
      9 頁至第221 頁）及本院審理時均坦白承認，並核與證人
      即購毒者A1於檢察官訊問時結證述其於附表三編號1 至編
      號4 所示之時間，以行動電話與被告陳文斌聯繫關於交易
      之時間、地點、標的、數量及價格等事宜後，或由陳佳銘
      、或與陳文斌共同，在附表三編號1 至編號4 所示之交易
      地點，並以附表三編號1 至編號4 所示之價格，購買如附
      表三編號1 至編號4 所示數量之第一級毒品海洛因之情節
      相符（見99年度偵字第5011號卷(一)第237 頁至第238 頁、
      第240 頁至第243 頁），復有證人A1於附表三編號1 至編
      號4 所示時間，使用行動電話與被告陳文斌所持用000000
      0000號、0000000000號行動電話聯絡交易毒品事宜之通訊
      監察譯文在卷足憑（見99年度偵字第5011號卷(一)第55頁、
      第66頁、第98之1 頁、第120 之2 頁），另有被告陳文斌
      所有於販賣毒品所使用之電子磅秤2 台、分裝袋800 個、
      原搭配0000000000號之LG廠牌行動電話1 支（不含SIM 卡
      1 張）扣案可佐，堪認被告陳文斌上開任意性自白核與事
      實相符，可以採取。此部分事證明確，被告陳文斌販賣第
      一級毒品之犯行，堪以認定，應依法論科。
二、被告陳佳銘部分：
    訊據被告陳佳銘矢口否認有何販賣第一級、第二級毒品犯行
    ，辯稱：伊沒有販賣第二級毒品予A5，曾請過A5施用1 次安
    非他命，但時間不記得，亦未與陳文斌共同販賣第一級毒品
    予A1，伊只有騎車搭載陳文斌去喝美沙冬云云。然查：
    (一)附表二編號1 所示事實，業據證人A5於檢察官99年3 月31
      日訊問時結證稱：99年2 月10日伊向陳佳銘買1000元安非
      他命，係之前在中興醫院喝美沙冬認識被告，伊聽別人說
      被告有地方拿貨，99年2 月10日伊跟被告要電話，被告留
      給伊0000000000，伊當天用伊哥哥電話打給被告，向被告
      買1,000 元，當天傍晚約在延平北路與酒泉街之永和豆漿
      門口交貨。伊第1 次跟被告拿毒品是99年2 月10日等語（
      見99年度偵字第5011號卷(一)第319 頁至第320 頁），復於
      本院審理時結證稱：伊記得豆漿店名稱為四海豆漿，但伊
      對路名沒有記很清楚，當天伊騎機車前往豆漿店。伊係根
      據偵查卷(一)第177 之1 頁第4 通之通訊監察譯文內容，有
      於99年2 月10日與被告交易安非他命，就此部分伊在偵訊
      時之陳述屬實，伊有交付1,000 元給被告，好像是第1 次
      交易時交付的。與被告認識期間，被告沒有請過伊施用過
      安非他命。第1 次交易，伊給被告1,000 元。被告有交付
      安非他命給伊等語（見本院卷(一)第181 頁、第183 頁至第
      185 頁、第189 頁至第191 頁），而觀諸證人A5前揭證詞
      ，就其向被告購買第二級毒品之時間、地點、數量、價格
      等具體交易情節，前後證述大致相符，尚非有間，復依證
      人A5與與被告間於99年2 月10日22時17分16秒之通訊監察
      內容，證人A5與被告聯繫內容為：「陳佳銘：喂。A5：兄
      仔，我A5，你方便嗎？我過去找你。陳佳銘：好，你到永
      和豆漿。A5：在什麼路？陳佳銘：民族路。A5；我要81。
      陳佳銘：你講金額就好。A5：男的，我要1000。陳佳銘：
      好。」等情（見99年度偵字第5011號卷(一)第177 之1 頁）
      ，及上開被告所有供其聯絡販賣毒品事宜所用之原搭配門
      號0000000000號之ANYCALL 行動電話1 支（不含SIM 卡1
      張，該門號申用人並非被告）扣案為證，是認證人A5 上
      開證詞應非子虛，可以採取。
    (二)上揭附表二編號2 至編號5 所示事實（即附表三編號1 至
      編號4 所示事實），業據證人A1於99年3 月31日偵訊時結
      證稱：99年1 月11日17時46分41秒該通電話係伊要向陳文
      斌購買海洛因，電話中伊稱呼陳文斌「大仔」，「1,700
      元」係伊要跟陳文斌購買海洛因之金額，於99年1 月11日
      17時58分6 秒通話結束後，伊在酒泉街跟重慶北路交岔口
      之某當舖處，伊拿1,700 元給陳佳銘，陳佳銘拿1 小包海
      洛因交給伊，重量伊不知道；99年1 月16日15時1 分7 秒
      該通電話係伊要向陳文斌購買海洛因，電話中稱「漂亮」
      指品質較好之海洛因，於99年1 月16日15時25分53秒通話
      結束後，伊在酒泉街靠近重慶北路當舖後面賣清粥之店外
      ，伊拿900 元或1,000 元給陳佳銘，陳佳銘拿1 小包海洛
      因交給伊，重量伊不知道；99年1 月27日16時13分38秒該
      通電話係伊要向陳文斌購買海洛因，伊要以2 雙鞋子跟陳
      文斌購買海洛因，於99年1 月27日16時46分59秒通話結束
      後，伊在酒泉街跟重慶北路交岔路口之義美食品處，伊拿
      2 雙鞋子給陳佳銘，陳佳銘拿1 小包海洛因交給伊，重量
      伊不知道；99年3 月10日18時33分3 秒該通電話係伊要向
      陳文斌購買海洛因，電話中伊要以1,800 元跟陳文斌買海
      洛因，於99年3 月10日18時51分50秒通話結束後，伊在酒
      泉街跟大龍街麵包店，伊拿1,800 元給陳佳銘，陳佳銘拿
      1 小包海洛因交給伊，重量伊不知道等語（見99年度偵字
      第5011號卷(一)第237 頁至第238 頁、第240 頁、第241 頁
      至第242 頁、第243 頁），復於本院審理時結證稱：伊於
      99 年3月31日接受檢察官訊問時，伊之回答如筆錄所載，
      檢察官有先提示通訊監察譯文給伊看，才訊問伊，再讓伊
      回答等語（見本院卷(二)第47頁），而觀諸證人A5於偵訊時
      之前揭證詞，就其4 次向被告2 人購買第一級級毒品之時
      間、地點、數量、價格等具體交易情節，證述綦詳，復有
      證人A1於附表三編號1 至編號4 所示時間，使用行動電話
      與被告陳文斌所持用0000000000號、0000000000號行動電
      話聯絡交易毒品事宜之通訊監察譯文在卷足憑（詳細內容
      如下載，見99年度偵字第5011號卷(一)第55頁、第66頁、第
      98 之1頁、第120 之2 頁）及被告陳文斌所有於販賣毒品
      所使用之電子磅秤2 台、分裝袋800 個、原搭配00000000
      00號之LG廠牌行動電話1 支（不含SIM 卡1 張）扣案可佐
      ，是認證人A1上開證詞應非子虛，可以採取。相關通訊監
      察譯文如下：
      １證人A1與被告陳文斌於99年1 月11日17時46分41秒、同
        日17時52分49秒、同日17時58分6 秒之通訊監察內容：
        「陳文斌：喂。A1：大仔，我A1。陳文斌：怎樣。A1：
        我這有1,700 元。陳文斌：好。A1；大仔，我現趕著回
        去繳帳可以快點嗎？。陳文斌：好。」、「陳文斌：喂
        。A1：大仔，我在當鋪這。陳文斌：好。A1：拜託快點
        。」、「陳文斌：不用打啦。A1：喔。」（見99年度偵
        字第5011號卷(一)第55頁至第55之1 頁）
      ２證人A1與被告陳文斌於99年1 月16日15時1 分7 秒、同
        日15時13分10秒、同日15時25分53秒之通訊監察內容：
        「陳文斌：喂。A1：大仔，跟昨天一樣弄漂亮一點。陳
        文斌：約在哪你知道嗎，酒泉街轉延平北路賣清粥那。
        」、「陳文斌：喂。A1：大仔，到了。陳文斌：好。」
        、「陳文斌：喂。A1：大仔到了嗎？這邊很不好停車。
        陳文斌：好。」（見99年度偵字第5011號卷(一)第66頁）
      ３證人A1與被告陳文斌於99年1 月27日16時13分38秒、同
        日16時46分59秒之通訊監察內容：「陳文斌：喂。A1
        ：大仔，我現在過來內湖這拿鞋子，我拿2 雙女鞋1 雙
        男鞋跟你換81，好嗎？陳文斌：好。」、「陳文斌：喂
        。A1：大仔，我在重慶北路這個義美。陳文斌：好。」
        （見99年度偵字第5011號卷(一)第98之1 頁）
      ４證人A1與被告陳文斌於99年3 月10日18時33分3 秒、同
        日18時51分50秒之通訊監察內容：「陳文斌：喂。A1：
        大仔，我A1，我拿1800去還你，等一下你把身分證號碼
        給我。陳文斌：好，你到酒泉麵包店。A1：好。」、「
        陳文斌：喂。A1：大仔，我到麵包店。」（見99年度偵
        字第5011號卷(一)第120 之2 頁）
    (三)雖證人A1於本院審理時又改證稱：99年1 月11日那次，伊
      記錯，是陳文斌拿毒品給伊；99年1 月16日那次，沒有人
      來交付毒品；99年1 月27日那次忘記有沒有買毒品；99年
      3 月10日那次，是陳文斌交付毒品予伊；伊曾與陳佳銘在
      公園賭博有口角，而陳文斌是伊朋友，所以才說是陳佳銘
      賣給伊，且偵訊時伊在提藥，人不舒服，隨便回答等語（
      見本院卷(二)第39頁至第43頁），與其於偵查之前開證述不
      同，惟按證人之陳述有部分前後不一致或相互間有所歧異
      時，究竟何者為可採，何者為不足採，法院原得本其自由
      心證予以斟酌取捨，非謂一有不符或歧異，即應認其全部
      供述均為不可採信，最高法院著有78年度台上字第1469號
      判決要旨可資參照。本院審酌以下因素，仍認證人A1於偵
      查中之證述為可採：
      １證人A1於檢察官訊問時，即經檢察官命以具結以擔保其
        證述之真實性，有證人結文1 紙在卷可稽（見99年度偵
        字第5011號卷(一)第245 頁），且觀諸證人A1於偵查中所
        為被告陳文斌、陳佳銘有販賣毒品海洛因之證述，對於
        其向被告等購買之時間、交易之地點、價格及交易方式
        ，均具體詳實，亦有如附表三編號1 至編號4 所示之通
        訊監察譯文足資佐證證人A1於購買毒品前確實有與被告
        等聯絡，堪信證人A1於偵查中之證述，應與事實相符。
      ２證人A1於本院審理時，雖翻異前詞，改稱被告陳佳銘並
        未交付第一級毒品海洛因予伊並收取金錢，係伊與被告
        陳佳銘有口角，因陳文斌為伊友人，伊才於偵訊時稱向
        陳佳銘買毒品，且伊偵訊時伊人不舒服，隨便回答等語
        ，惟查：證人A1於偵訊時自承遭查獲3 、4 天前有施打
        海洛因等語（見99年度偵字第5011號卷(一)第236 頁），
        則其於偵訊時，據其施打毒品已有數日，當無其所稱毒
        品發作之可能，況證人A1雖稱與被告陳佳銘因賭博而有
        口角，然其對於2 人之恩怨，卻無法詳加說明口角之發
        生時間及內容，是證人與被告陳佳銘間究竟有無前開仇
        怨？該仇怨是否足令證人A1甘冒偽造之風險挾怨報復被
        告陳佳銘，殊值懷疑。至證人A1雖稱被告陳文斌為其友
        人，才說是被告陳佳銘販賣毒品，惟證人A1於99年3 月
        31日偵訊時，就被告陳文斌販賣第一級毒品予伊之部分
        指證歷歷，證述被告陳文斌販賣毒品之次數多達十餘次
        （見99年度偵字第5011號卷(一)第236 頁至第244 頁），
        並無因被告陳文斌為其友人而予以遮掩犯行，是其上開
        改稱之證詞與其於偵訊時所為之證述，二者顯不相符，
        綜上證人A1於本院審理時改稱被告陳佳銘並無販賣海洛
        因予伊之證言，係事後迴護被告，不足採信。
      ３因證人A1於偵查中所為之陳述，未曾提及檢察官在偵查
        時有不法取供之情形，而被告陳佳銘亦未能釋明上開供
        述有顯不可信之情況，證人A1於偵查中之證述，自堪以
        採信，至於證人A1於本院審理中所陳，並無更為可信之
        情況，可擔保其信憑性較先前所為供述為高，自無從推
        翻先前所為供述之可信性。
    (四)又被告陳佳銘既否認有上揭販賣海洛因及甲基安非他命之
      事實，而無從查得其各次販入各該毒品之真正價格及因販
      賣毒品而獲得具體利潤之金額，然按近年來政府為杜絕毒
      品之氾濫，對於查緝施用及販賣毒品之工作，無不嚴加執
      行，販賣毒品罪又係重罪，設若無利可圖，衡情一般持有
      毒品之人當無輕易將所持有之海洛因、甲基安非他命轉售
      他人而甘冒於再次向他人購買時有被查獲移送法辦之危險
      之理，且不論係以何包裝之海洛因或甲基安非他命，均可
      任意分裝或增減其份量，而每次買賣之價量，亦隨前開因
      素而為機動地調整，此亦從前開被告販賣海洛因、甲基安
      非他命之價格不一可得而知，因之販賣之利得，除經坦承
      犯行，或帳冊價量均臻明確外，委難察得實情，職是之故
      ，縱未確切查得販賣賺取之實際差價，但除別有事證，足
      認係按同一價格轉讓，確未牟利外，尚難執此即認非法販
      賣之事證有所不足，致知過坦承者難辭重典，飾詞否認者
      反得逞僥倖，而失情理之平。被告若無從中牟利，應無自
      甘承受重典，涉險販賣第一級、第二級毒品，是其當有營
      利之意圖，殆無疑義。
    (五)綜上所述，被告陳佳銘前開所辯均係事後卸責之詞，委無
      足採，本件事證已臻明確，被告上揭販賣第一級、第二級
      毒品等犯行足可認定，均應依法論科。
、論罪科刑部分：
一、按海洛因係毒品危害防制條例第2 條第2 項第1 款所稱之第
    一級毒品，甲基安非他命為同條例第2 條第2 項第2 款所稱
    之第二級毒品，不得非法販賣及持有。次按販賣毒品罪，並
    不以販入之後復行賣出為構成要件，只須以營利為目的將毒
    品購入或將之賣出，有一於此，其犯罪即已完成，至意圖販
    賣而持有毒品罪，則係行為人原無販賣營利之意圖，於購入
    或因其他原因取得毒品後，始另行起意販賣營利者而言。亦
    即，毒品危害防制條例第4 條第1 、2 項所謂販賣行為，不
    以販入後復行賣出為必要，祇要以營利意思之為目的，而有
    販入或賣出二者其一之行為，即足構成，行為人持有第一級
    或第二級毒品，有以主觀上營利售賣意圖而販入第一級或第
    二級毒品，其雖未及賣出，仍應論以販賣第一級或第二級毒
    品罪既遂罪責，最高法院95年度台上字第3574號、90年度台
    上字第1898號判決意旨可資參照。
二、核被告陳文斌就附表一編號1 至編號35、編號38至編號41部
    分所為，均係犯毒品危害防制條例第4 條第1 項販賣第一級
    毒品罪（共39罪）；就附表一編號36、編號37部分所為，均
    係犯毒品危害防制條例第4 條第2 項之販賣第二級毒品罪（
    共2 罪）；其販賣第一級、第二級毒品前持有第一級、第二
    級毒品之低度行為，均應為販賣之高度行為所吸收，不另論
    罪。被告陳文斌就附表一編號1 至編號35、編號38至編號41
    之販賣第一級毒品犯行，分別與「阿猴」男子、陳佳銘，有
    犯意聯絡及行為分擔，應各論以共同正犯。被告陳文斌所犯
    上開39次販賣第一級毒品犯行、2 次販賣第二級毒品犯行，
    犯意各別、行為互殊，應予分論併罰。查被告陳文斌迭於偵
    查及本院審理時，就附表一編號1 至編號41之販賣第一級、
    第二級毒品之犯行自白不諱，故此部分應依毒品危害防制條
    例第17條第2 項規定，減輕其刑。又被告陳文斌有事實欄一
    所載前案科刑及執行情形，有臺灣高等法院被告前案紀錄表
    在卷可稽，其於受有期徒刑執行完畢5 年內分別故意再犯本
    案有期徒刑以上之41罪，均為累犯，除依刑法第64條第1 項
    、第65條第1 項規定，毒品危害防制條例第4 條第1 項法定
    刑中死刑、無期徒刑及同條第2 項無期徒刑部分，不得加重
    外，毒品危害防制條例第4 條第1 項法定刑中之罰金刑、第
    2 項法定刑中7 年以上有期徒刑部分，各應依刑法第47條第
    1 項加重其刑，並依法先加後減之。公訴人就被告陳文斌犯
    附表一編號36之犯行，認係犯販賣第一級毒品罪，容有誤會
    ，因被告陳文斌所交付之毒品係甲基安非他命，而非海洛因
    ，本院自得依法變更起訴法條為共同販賣第二級毒品罪。爰
    審酌被告陳文斌素行非佳，販賣第一級毒品海洛因、第二級
    毒品甲基安非他命予購毒者A1、A3、A4、A6、A7等人，藉此
    牟利，影響所及，非僅他人之生命、身體將可能受其侵害，
    社會、國家之法益亦不能免，為害之鉅，當非個人一己之生
    命、身體法益所可比擬，自應嚴厲規範，惟被告陳文斌於偵
    查及本院審理時坦認犯行，顯有悔意，且考量被告陳文斌經
    查獲之販賣次數及金額仍屬有限，且販賣第一級毒品之法定
    刑為「死刑或無期徒刑；處無期徒刑者，得併科新臺幣2 千
    萬元以下罰金」，然同為販賣毒品之人，其原因動機不一，
    犯罪情節未必盡同，或有大盤毒梟者，亦有中、小盤之分，
    甚或僅止於吸毒者友儕間為求互通有無之有償轉讓者亦有之
    ，其販賣行為所造成危害社會之程度自屬有異，法律科處此
    類犯罪，所設之法定最低本刑卻同為「死刑或無期徒刑」，
    不可謂不重，於此情形，倘依其情狀處以有期徒刑，即足以
    懲儆，並可達防衛社會之目的者，自非不可依客觀之犯行與
    主觀之惡性二者加以考量其情狀，是否有可憫恕之處刑，以
    符合罪刑相當原則，據此，審酌被告陳文斌所販賣之第一級
    毒品之數量尚屬非鉅，次數亦非多，販賣所得為數萬元，與
    多次、大量出售第一級毒品，賺取巨額價差者，尚屬有別，
    其以情節論，惡性容非重大不赦，若就販賣第一級毒品科處
    最輕本刑死刑或無期徒刑，尚嫌過重，實屬情輕法重而有堪
    資憫恕之處，爰就被告陳文斌所為附表一編號1 至編號35、
    編號38至編號41所示販賣第一級毒品罪部分，均按刑法第59
    條規定酌減其刑如附表一上開編號所示之刑，並與附表一其
    餘編號所示之罪所處之刑，依法定其應執行刑，以資懲儆。
三、核被告陳佳銘就附表二編號1 部分所為，係犯毒品危害防制
    條例第4 條第2 項販賣第二級毒品罪（共1 罪）；就附表二
    編號2 至編號5 部分所為，均係犯毒品危害防制條例第4 條
    第1 項之販賣第一級毒品罪（共4 罪）。其販賣第一級、第
    二級毒品前持有第一級、第二級毒品之低度行為，均應為販
    賣之高度行為所吸收，不另論罪；被告陳佳銘就附表二編號
    2 至編號5 之販賣第一級毒品犯行，分別與陳文斌，有犯意
    聯絡及行為分擔，應各論以共同正犯。被告陳佳銘所犯上開
    1 次販賣第二級毒品犯行、4 次販賣第二級毒品犯行，犯意
    各別、行為互殊，應予分論併罰。又被告陳佳銘有如事實欄
    二所示刑之執行紀錄，有臺灣高等法院被告前案紀錄表附卷
    足憑，其於受有期徒刑執行完畢5 年內分別故意再犯本案有
    期徒刑以上之5 罪，均為累犯，除依刑法第64條第1 項、第
    65條第1 項規定，毒品危害防制條例第4 條第1 項法定刑中
    死刑、無期徒刑及同條第2 項無期徒刑部分，不得加重外，
    毒品危害防制條例第4 條第1 項法定刑中之罰金刑、第2項
    法定刑中7 年以上有期徒刑部分，各應依刑法第47條第1項
    加重其刑。爰審酌被告陳佳銘素行非佳，販賣海洛因、甲基
    安非他命予A1、A5等人，藉此牟利，影響所及，非僅他人之
    生命、身體將可能受其侵害，社會、國家之法益亦不能免，
    為害之鉅，當非個人一己之生命、身體法益所可比擬，自應
    嚴厲規範，惟另考量被告陳佳銘經查獲之販賣次數及金額仍
    屬有限，且販賣第一級毒品之法定刑為「死刑或無期徒刑；
    處無期徒刑者，得併科新臺幣1 千萬元以下罰金」，然同為
    販賣毒品之人，其原因動機不一，犯罪情節未必盡同，或有
    大盤毒梟者，亦有中、小盤之分，甚或僅止於吸毒者友儕間
    為求互通有無之有償轉讓者亦有之，其販賣行為所造成危害
    社會之程度自屬有異，法律科處此類犯罪，所設之法定最低
    本刑卻同為「死刑或無期徒刑」，不可謂不重，於此情形，
    倘依其情狀處以有期徒刑，即足以懲儆，並可達防衛社會之
    目的者，自非不可依客觀之犯行與主觀之惡性二者加以考量
    其情狀，是否有可憫恕之處刑，以符合罪刑相當原則，據此
    ，審酌被告陳佳銘所販賣之第一級毒品之數量尚屬非鉅，次
    數亦非多，販賣所得為數千元，與多次、大量出售第一級毒
    品，賺取巨額價差者，尚屬有別，其以情節論，惡性容非重
    大不赦，若就販賣第一級毒品科處最輕本刑死刑或無期徒刑
    ，尚嫌過重，實屬情輕法重而有堪資憫恕之處，爰就被告陳
    佳銘所為附表二編號2 至編號5 部分所示販賣第一級毒品罪
    行部分，均按刑法第59條規定酌減其刑如附表二上開編號所
    示之刑，並與附表二其餘編號所示之罪所處之刑，依法定其
    應執行刑，以資懲儆。
肆、沒收部分：
一、按毒品危害防制條例第19條第1 項固規定犯第4 條之罪者，
    其供犯罪所用或因犯罪所得之財物應沒收，惟該條既未特別
    規定「不問屬於犯人與否，沒收之」等語，依該條沒收之物
    自應以屬於犯人者為限（最高法院93年度臺上字第3263號判
    決意旨參照）。又沒收為從刑之一種，依主從不可分之原則
    ，應附隨緊接於主刑之下而同時宣告；又共同正犯因相互間
    利用他人之行為，以遂行其犯意之實現，本於責任共同之原
    則，有關沒收部分，對於共犯間供犯罪所用之物，自均應為
    沒收之諭知（最高法院91年度臺上字第5583號判決要旨參照
    ）。再按毒品危害防制條例第19條第1 項規定，犯販賣毒品
    罪者，其犯罪所得之財物均沒收之，係採義務沒收主義。故
    販賣毒品所得之對價，不問其中成本若干，利潤多少，均應
    全部諭知沒收，貫徹政府查禁煙毒之決心，以符立法本旨（
    最高法院91年度臺上字第2419號判決意旨參照）。另按毒品
    危害防制條例第19條第1 項規定所稱「追徵其價額」者，係
    指所沒收之物為金錢以外之其他財物而無法沒收時，應追徵
    其價額，使其繳納與原物相當之價額。如所得財物為金錢而
    無法沒收時，始應「以其財產抵償之」（最高法院95年度臺
    上字第305 號判決要旨參照）。復按沒收含有保安處分之性
    質，在剝奪犯罪者因犯罪而取得之財產上利益，以遏止犯罪
    ，與罰金屬刑罰之性質有別，故對於各共犯應採連帶沒收主
    義，不得就全體共犯之總所得，對於各共犯重複諭知沒收（
    最高法院94年度臺上字第1971號、95年度臺上字第6051號判
    決要旨參照），末按毒品危害防制條例第19條第1 項規定所
    稱因犯罪所得之財物，係以實際所得者為限，苟無所得或尚
    未取得者，即無從為沒收、追徵或以財產抵償之諭知（最高
    法院99年度臺上字第5840號判決意旨參照）。
二、被告陳文斌部分：
    (一)被告陳文斌與「阿猴」男子共同販賣15次第一級毒品予A1
      之所得分別為金錢共11,470元（900 元、600 元、2,500
      元、700 元、1,900 元、920 元、300 元、850 元、500
      元、1,800 元、500 元）、金錢以外財物共七星香菸6 條
      （2 條、1 條、1 條、1 條、1 條）、香菸8 包（3 包、
      5 包）、飲料4 箱、行動電話2 支及充電器1 個，即係被
      告陳文斌、「阿猴」男子共同販賣第一級毒品所得之財物
      ，雖未扣案，然無證據證明已不存在，仍應依毒品危害防
      制條例第19條第1 項之規定，分別於被告陳文斌各該共同
      販賣第一級毒品罪項下宣告連帶沒收，販賣毒品所得為金
      錢，如全部或一部不能沒收時，以其等財產連帶抵償之。
      販賣毒品所得為金錢以外之財物，如全部或一部不能沒收
      時，連帶追徵其價額。
    (二)被告陳文斌與「阿猴」男子共同販賣6 次第一級毒品予A3
      之所得共18,400元（3,000 元、4,500 元、3,000 元、4,
      500 元、900 元、2,500 元），共同販賣5 次第一級毒品
      予A6之所得共12,000元（2,000 元、2,000元、2,000元、
      2,000 元、4,000 元），共同販賣9 次第一級毒品予A7之
      所得共21,400元（1,500 元、1,500 元、1,500 元、1,50
      0 元、3,000 元、4,500 元、1,000 元、1,900 元、5,00
      0 元），即係被告陳文斌、「阿猴」男子共同販賣第一級
      毒品所得之財物，雖未扣案，然無證據證明已不存在，仍
      應依毒品危害防制條例第19條第1 項之規定，分別於被告
      陳文斌各該共同販賣第一級毒品罪項下宣告連帶沒收，如
      全部或一部不能沒收時，以其等財產連帶抵償之。又被告
      陳文斌就附表一編號33之犯行，雖以2,000 元之價格販賣
      海洛因予證人A7，業經認定如前，然因證人A7僅交付1,00
      0 元，暫時賒欠1,000 元，就賒欠部分，依上說明，自無
      從為沒收或追徵之諭知。
    (三)被告陳文斌與「阿猴」男子共同販賣1 次第二級毒品予A4
      之所得1,600 元，係被告陳文斌、「阿猴」男子共同販賣
      第二級毒品所得之財物，雖未扣案，然無證據證明已不存
      在，仍應依毒品危害防制條例第19條第1 項之規定，於被
      告陳文斌該共同販賣第二級毒品罪項下宣告連帶沒收，如
      全部或一部不能沒收時，以其等財產連帶抵償之。
    (四)被告陳文斌與被告陳佳銘共同販賣4 次第一級毒品予A1之
      所得分別為金錢共4,400 元（1,700 元、900 元、1,800
      元）、金錢以外財物鞋子2 雙，即係被告陳文斌、陳佳銘
      共同販賣第一級毒品所得之財物，雖未扣案，然無證據證
      明已不存在，仍應依毒品危害防制條例第19條第1 項之規
      定，分別於被告陳文斌、被告陳佳銘各該共同販賣第一級
      毒品罪項下宣告連帶沒收，販賣毒品所得為金錢，如全部
      或一部不能沒收時，以其等財產連帶抵償之。販賣毒品所
      得為金錢以外之財物，如全部或一部不能沒收時，連帶追
      徵其價額。
    (五)扣案之第一級毒品海洛因43包（驗餘總淨重54.27 公克）
      及第二級毒品甲基安非他命6 包（驗前總純質淨重54.63
      公克）係屬毒品，均應依毒品危害防制條例第18條第1 項
      前段之規定宣告沒收銷燬之。
    (六)扣案之電子磅秤2 台、分裝袋800 個及原搭配門號000000
      0000號之LC廠牌行動電話1 支（不含SIM 卡1 張）均為被
      告陳文斌所有，且均為供被告犯販賣第一級、第二級毒品
      罪所用之物，業據被告自承在卷，均應依毒品危害防制條
      例第19條第1 項規定沒收之。至扣案之門號0000000000號
      SIM 卡1 張，因該行動電話門號申用人並非被告陳文斌，
      亦由被告供承在卷，則該SIM 卡自非屬被告所有之物，尚
      乏沒收之依據，爰不併予宣告沒收。
    (七)未扣案之原搭配門號0000000000號行動電話1 支（不含SI
      M 卡1 張，該行動電話門號申用人並非被告陳文斌），係
      被告所有於附表一編號1 至編號29、編號36、編號38至編
      號40所示犯行供為販賣毒品所用之聯絡工具，為被告陳明
      在卷，復有卷附通訊監察譯文可佐，且無證據證明業已滅
      失，則於被告附表一編號1 至編號29、編號36、編號38至
      編號40所示之各該次販賣毒品犯行，自應依毒品危害防制
      條例第19條第1 項之規定，於各該罪所受宣告之主刑項下
      ，就該原搭配門號0000000000號行動電話（不含SIM 卡）
      宣告連帶沒收，又因未經扣案，乃併諭知如全部或一部不
      能沒收時，連帶追徵其價額。
    (八)扣案之研磨器1 台、安非他命吸食器3 個、塑膠鏟管2 支
      、海洛因注射針筒12支、0000000000號行動電話1 支（含
      SIM 卡1 張）、現金242,400 元、假麻黃7 包等物，並
      無積極證據足認上揭扣案物品係被告陳文斌與共犯販賣毒
      品所用之物或犯罪所得，上開物品與本案並無關連，亦非
      本案內應沒收之違禁物，爰不另為沒收銷燬、沒收之諭知
      。
三、被告陳佳銘部分：
    (一)被告陳佳銘販賣1 次第二級毒品予A5之所得1,000 元，係
      被告陳文斌販賣第二級毒品所得之財物，雖未扣案，然無
      證據證明已不存在，仍應依毒品危害防制條例第19條第1
      項之規定，於被告陳佳銘該次販賣第二級毒品罪項下宣告
      沒收，如全部或一部不能沒收時，以其財產抵償之。
    (二)被告陳佳銘與被告陳文斌共同販賣4 次第一級毒品予A1之
      所得分別為金錢共4,400 元（1,700 元、900 元、1,800
      元）、金錢以外財物鞋子2 雙，即係被告陳佳銘、陳佳銘
      共同販賣第一級毒品所得之財物，雖未扣案，然無證據證
      明已不存在，仍應依毒品危害防制條例第19條第1 項之規
      定，分別於被告陳佳銘、被告陳文斌各該共同販賣第一級
      毒品罪項下宣告連帶沒收，販賣毒品所得為金錢，如全部
      或一部不能沒收時，以其等財產連帶抵償之。販賣毒品所
      得為金錢以外之財物，如全部或一部不能沒收時，連帶追
      徵其價額。
    (三)扣案之原搭配門號0000000000號之ANYCALL 廠牌行動電話
      1 支（不含SIM 卡1 張）為被告陳佳銘所有，而電子磅秤
      2 台、分裝袋800 個及原搭配門號0000000000號之LC廠牌
      行動電話1 支（不含SIM 卡1 張）均為共犯陳文斌所有，
      上開物品均為供被告2 人犯販賣第一級、第二級毒品罪所
      用之物，均應依毒品危害防制條例第19條第1 項規定沒收
      之。至扣案之門號0000000000號SIM 卡1 張及門號000000
      0000號SIM 卡1 張，因該行動電話門號申用人並非被告陳
      佳銘、共犯陳文斌，亦由被告2 人供承在卷，則該SIM 卡
      自非屬被告2 人所有之物，尚乏沒收之依據，爰不併予宣
      告沒收。
    (四)未扣案之原搭配門號0000000000號行動電話1 支（不含SI
      M 卡1 張，該行動電話門號申用人並非共犯陳文斌），係
      共犯陳文斌所有於附表二編號2 至編號5 之犯行供為販賣
      毒品所用之聯絡工具，有卷附通訊監察譯文可佐，且無證
      據證明業已滅失，則於被告陳佳銘就附表二編號2 至編號
      5 所示之各該次販賣毒品犯行，自應依毒品危害防制條例
      第19條第1 項之規定，於各該罪所受宣告之主刑項下，就
      該原搭配門號0000000000號行動電話（不含SIM 卡）宣告
      連帶沒收，又因未經扣案，乃併諭知如全部或一部不能沒
      收時，連帶追徵其價額。
    (五)扣案之0000000000號行動電話1 支（含SIM 卡1 張），並
      無積極證據足認上揭扣案物品係被告陳佳銘與共犯販賣毒
      品所用之物或犯罪所得，上開物品與本案並無關連，亦非
      本案內應沒收之違禁物，爰不另為沒收之諭知。
四、公訴意旨另認被告2 人均有犯罪前科，又犯販毒犯行，顯有
    犯罪習慣，併請均諭知強制工作，以資矯治云云。惟按保安
    處分係針對受處分人將來之危險性所為之處置，以達教化、
    治療之目的，為刑罰之補充制度。我國現行刑法採刑罰與保
    安處分雙軌制，係在維持行為責任之刑罰原則下，為協助行
    為人再社會化之功能，以及改善行為人潛在之危險性格，期
    能達成根治犯罪原因、預防犯罪之特別目的。是保安處分中
    之強制工作，旨在對嚴重職業性犯罪及欠缺正確工作觀念或
    無正常工作因而犯罪者，強制其從事勞動，學習一技之長及
    正確之謀生觀念，使其日後重返社會，能適應社會生活。然
    保安處分之措施亦含社會隔離、拘束身體自由之性質，其限
    制人民之權利，實與刑罰同，自應受比例原則之規範，使保
    安處分之宣告，與行為人所為行為之嚴重性、行為人所表現
    之危險性，及對行為人未來行為之期待性相當（最高法院91
    年度台上字第4625號判決意旨參照）。經查，本件被告2 人
    於本件犯行之前，固曾有如事實欄一、二所載之犯罪前科，
    有臺灣高等法院被告前案紀錄表2 份在卷可參，本件被告2
    人販賣毒品之次數、數量、獲利，均非重大，且犯罪手法單
    純，販賣及轉讓毒品的對象皆為其等往來之友人，無從憑此
    犯行遽認被告2 人有犯罪習慣或因欠缺正確工作觀念或無正
    常工作因而犯罪。是本件尚無證據足證被告2 人有犯罪之習
    慣或因遊蕩或懶惰成習而犯罪。依比例原則，綜合被告2 人
    所表現之危險性及對其等未來之期待性等情以觀，本院認宣
    告如主文所示之刑，已足以完全評價及論處其等犯罪行為，
    尚無對被告2 人施以強制工作保安處分之必要，爰均不另為
    強制工作之諭知，併此敘明。
伍、無罪部分：
一、本件公訴意旨另略以：(一)被告陳文斌、陳佳銘共同基於意圖
    營利而販賣第一級毒品之犯意聯絡，被告陳文斌使用000000
    0000、0000000000、0000000000門號與A1聯繫交易之時間、
    地點、標的、數量及價格等事宜，即以門號0000000000號行
    動電話與持用0000000000、0000000000號行動電話之被告陳
    佳銘聯繫，由被告陳佳銘於99年3 月15日21時52分18秒後之
    某時，在臺北市大同區○○○路靠近酒泉街之義美食品店外
    ，以2,300 元之價格，販賣重量不詳之海洛因予A1。(二)被告
    陳文斌、陳佳銘共同基於意圖營利而販賣第一級毒品之犯意
    聯絡，被告陳文斌使用0000000000、0000000000、00000000
    00門號與A4聯繫交易之時間、地點、標的、數量及價格等事
    宜，即以門號0000000000號行動電話與持用0000000000、00
    00000000號行動電話之被告陳佳銘聯繫，由被告陳佳銘於99
    年1 月29日12時11分後之某時，在臺北市大同區○○○路靠
    近酒泉街附近處，以1,400 元之價格，販賣4.25公克之海洛
    因予A1。(三)被告陳佳銘意圖營利，基於販賣第一級毒品之犯
    意，於99年1 月13日18時21分53秒後之某時，在臺北市○○
    區○○街與迪化街交岔路口某輪胎店外，以2,000 元之價格
    ，販買重量不詳之海洛因予A2。(四)被告陳佳銘意圖營利，基
    於販賣第一級毒品之犯意，於99年1 月15日13時20分，在臺
    北市○○區○○街與迪化街交岔路口某輪胎店外，以1,600
    元之價格，販買重量不詳之海洛因予A2。(五)被告陳佳銘意圖
    營利，基於販賣第二級毒品之犯意，於99年2 月13日某時，
    在臺北市大同區○○○路與酒泉街口附近之豆漿店外，以2,
    000 元之價格，販買1 公克之甲基安非他命予A5。(六)被告陳
    佳銘意圖營利，基於販賣第二級毒品之犯意，於99年3 月23
    日某時，在臺北市大同區○○○路與酒泉街口附近之豆漿店
    外，以不詳價格，販買重量不詳之甲基安非他命予A5。因認
    被告陳文斌就上開一、(一)、(二)部分，均涉犯毒品危害防制條
    例第4 條第1 項之共同販賣第一級毒品罪（2 罪）；被告陳
    佳銘就上開一、(一)、(二)部分，均涉犯毒品危害防制條例第4
    條第1 項之共同販賣第一級毒品罪（2 罪），就上開一、(三)
    、(四)部分，均涉犯毒品危害防制條例第4 條第1 項之販賣第
    一級毒品罪（2 罪），就上開一、(五)、(六)部分，均涉犯毒品
    危害防制條例第4 條第2 項之販賣第二級毒品罪（2 罪）。
二、按犯罪事實應依證據認定之，無證據不得認定犯罪事實。被
    告之自白，不得作為有罪判決之唯一證據，仍應調查其他必
    要之證據，以察其是否與事實相符。不能證明被告犯罪者，
    應諭知無罪之判決。刑事訴訟法第154 條第2 項、第156 條
    第2 項、第301 條第1 項分別定有明文。又按事實之認定，
    應憑證據，如未能發現相當證據，或證據不足以證明，自不
    能以推測或擬制之方法，以為裁判基礎；且認定犯罪事實所
    憑之證據，雖不以直接證據為限，間接證據亦包括在內；然
    而無論直接或間接證據，其為訴訟上之證明，須於通常一般
    之人均不致有所懷疑，而得確信其為真實之程度者，始得據
    為有罪之認定，倘其證明尚未達到此一程度，而有合理之懷
    疑存在時，即無從為有罪之認定，最高法院著有40年台上字
    第86號、76年台上字第4986號判例要旨可參。況刑事訴訟法
    第161 條第1 項亦規定，檢察官就被告犯罪事實，應負舉證
    責任，並指出證明之方法，是檢察官對於起訴之犯罪事實，
    應負提出證據及說服之實質舉證責任，倘其所提出之證據，
    不足為被告有罪之積極證明，或其指出證明之方法，無從說
    服法院以形成被告有罪之心證，基於無罪推定之原則，自應
    為被告無罪判決之諭知（最高法院92年台上字第128 號判例
    要旨參照）。
三、被告陳文斌、陳佳銘所涉上揭一、(一)部分：
    (一)公訴意旨認被告陳文斌、陳佳銘就上開一、(一)部分（即起
      訴書附表三編號1 之99年3 月15日犯行部分），涉犯毒品
      危害防制條例第4 條第1 項之販賣第一級毒品罪，無非係
      以證人A1於偵查中之證詞及相關監聽譯文（見99年度偵字
      第5011號卷(一)第197 之1 頁）為其主要論據。
    (二)訊據被告陳文斌於本院審理時雖坦承上開一、(一)部分犯行
      ，被告陳佳銘則堅決否認有於99年3 月15日販賣第一級毒
      品予A1等語。
    (三)經查：證人A1於偵查中雖曾結證述：99年3 月15日21時28
      分23秒之通訊監察譯文內容，係伊要向陳文斌購買海洛因
      ，電話中伊要以2,500 元跟他買海洛因。於99年3 月15日
      21時52分18秒通話結束後，伊在酒泉街跟重慶北路交岔口
      義美食品，伊拿2,300 元給陳佳銘，陳佳銘將1 小包海洛
      因交給伊，重量伊不知道等語（見99年度偵字第5011號卷
      (一)第243 頁），復於本院審理時結證稱：99年3 月15日陳
      文斌無出現，亦無人拿毒品給伊等語（見本院卷(二)第43頁
      ），證人A1證述並不一致，再參以偵查卷內並無99年3 月
      15日21時28分23秒之通訊監察譯文內容，復依99年3 月15
      日21時52分18秒通訊監察內容，被告陳佳銘與被告陳文斌
      聯繫以：「陳文斌：喂。陳佳銘：A1跟你說多少？陳文斌
      ：25。陳佳銘：他拿20給我，他跟我說，跟你講好是23。
      陳文斌：沒有。陳佳銘：他又騙我。」等情（見99年度偵
      字第5011號卷(一)第197 之1 頁），按上開內容所述，係被
      告陳佳銘與被告陳文斌聯繫，並無提及是否與證人A1為交
      易毒品？若係交易毒品又為何種毒品？以及交易之價金為
      何？均未明確，自不得遽以上開通訊監察譯文作為認定被
      告2 人販賣第一級毒品予證人A1之證據。
    (四)另被告陳文斌固於本院審理時對上揭一、(一)部分之販賣第
      一級毒品犯行自白不諱，惟按被告或共犯之自白，不得作
      為有罪判決之唯一證據，仍應調查其他必要之證據，以察
      其是否與事實相符，刑事訴訟法第156 條第2 項定有明文
      ，而依前述，可認公訴意旨所指上揭一、(一)部分，尚與事
      實不符，職是，自不得僅以被告陳文斌之自白即為上揭一
      、(一)部分有罪之判決甚明，併此敘明。
    (五)據上，本件公訴意旨認被告2 人所涉上開一、(一)部分之共
      同販賣第一級毒品海洛因犯行之證據，顯尚未達於通常一
      般之人均不致有所懷疑，而得確信其為真實之程度。此外
      ，復查無其他積極證據，足資證明被告2 人確有公訴人所
      指之此部分共同販賣第一級毒品海洛因犯行，既不能證明
      被告2 人犯罪，自應依法就被告2 人被訴此部分共同販賣
      第一級毒品海洛因犯行為無罪之諭知。
四、被告陳文斌、陳佳銘所涉上揭一、(二)部分：
    (一)公訴意旨認被告陳文斌、陳佳銘就上開一、(二)部分（即起
      訴書附表三編號2 之99年1 月29日犯行部分），涉犯毒品
      危害防制條例第4 條第1 項之販賣第一級毒品罪，無非係
      以證人A4於偵查中之證詞及相關監聽譯文（見99年度偵字
      第5011號卷(二)第469 頁）為其主要論據。
    (二)訊據被告陳文斌於本院審理時雖坦承上開一、(二)部分犯行
      ，被告陳佳銘則堅決否認有於99年1 月29日販賣第一級毒
      品予A4等語。
    (三)經查：證人A4於偵查中雖曾結證述：99年1 月29日12時11
      分，伊撥打陳文斌電話，要向陳文斌購買海洛因，購買地
      點在延平北路靠近酒泉街，本來購買4.25公克要2,000 元
      ，但伊只有1,400 元，所以就用1,400 元購買等語（見99
      年度偵字第5011號卷(一)第295 頁至第296 頁），復於本院
      審理時結證稱：99年1 月29日要向陳文斌拿安非他命，沒
      有看到陳佳銘，拿毒品給伊的是「阿猴」男子，不是陳佳
      銘，當天買2,000 元安非他命，重量1 公克，陳文斌在延
      平北路靠酒泉街附近交付毒品等語（見本院卷(二)第11頁至
      第15頁），經核證人A1之上開證述，就99年1 月29日該次
      交易之毒品究為海洛因，抑或安非他命？交易價格究係1,
      400 元或2,000 元？毒品之數量係4.25公克，抑或1 公克
      ？交付毒品之人係陳佳銘、「阿猴」男子或陳文斌？其之
      證述前後並不一致，難以採信。
    (四)復依99年1 月29日12時11分3 秒通訊監察內容，證人A4與
      被告陳文斌聯繫以：「陳文斌：喂。A4：我到了。陳文斌
      ：稍等一下，等他人回來，我叫他馬上拿過去。A4：好。
      」等情（見99年度偵字第5011號卷(二)第469 頁），按上開
      內容所述，係證人A4與被告陳文斌聯繫，渠等係約在何地
      點碰面？2 人見面之目的為何？是否與交易毒品有關？如
      有，係交易毒品何種毒品？以及交易之價金、重量為何？
      均未於譯文中載明，誠難以上開通訊監察譯文作為認定被
      告2 人販賣第一級毒品予證人A4之證據。
    (五)另被告陳文斌固於本院審理時對上揭一、(二)部分之販賣第
      一級毒品犯行自白不諱，惟按被告或共犯之自白，不得作
      為有罪判決之唯一證據，仍應調查其他必要之證據，以察
      其是否與事實相符，刑事訴訟法第156 條第2 項定有明文
      ，而依前述，可認公訴意旨所指上揭一、(二)部分，尚與事
      實不符，職是，自不得僅以被告陳文斌之自白即為上揭一
      、(二)部分有罪之判決甚明，併此敘明。
    (六)據上，本件公訴意旨認被告2 人所涉上開一、(二)部分之共
      同販賣第一級毒品海洛因犯行之證據，顯尚未達於通常一
      般之人均不致有所懷疑，而得確信其為真實之程度。此外
      ，復查無其他積極證據，足資證明被告2 人確有公訴人所
      指之此部分共同販賣第一級毒品海洛因犯行，既不能證明
      被告2 人犯罪，自應依法就被告2 人被訴此部分共同販賣
      第一級毒品海洛因犯行為無罪之諭知。
五、被告陳佳銘所涉上揭一、(三)部分：
    (一)公訴意旨認被告陳佳銘就上開一、(三)部分（即起訴書附表
      二編號1 之99年1 月13日犯行部分），涉犯毒品危害防制
      條例第4 條第1 項之販賣第一級毒品罪，無非係以證人A2
      於偵查中之證詞及相關監聽譯文（見99年度偵字第5011號
      卷(二)第60之1 頁）為其主要論據。
    (二)訊據被告陳佳銘則堅決否認有於99年1 月13日販賣第一級
      毒品予A2等語。經查：證人A2於偵查中雖曾結證述：99年
      1 月13日18時20分30秒該通電話通聯譯文，係伊要向陳佳
      銘購買海洛因，電話中要跟伊買1,000 元之海洛因，第2
      通再追加1,000 元，共跟他買2,000 元海洛因，99年1 月
      13日18時21分53秒通話結束後，伊在酒泉街與迪化街路口
      處輪胎行，拿2,000 元給陳佳銘，陳佳銘將1 小包海洛因
      交給伊，重量伊不知道等語（見99年度偵字第5011號卷(一)
      第266 頁），復於本院審理時結證稱：99年1 月13日伊有
      打給陳文斌，但係陳佳銘接電話，約在重慶北路與庫倫街
      口，沒有看到陳佳銘，拿毒品給伊的是「阿猴」男子（即
      「小龍」），不是陳佳銘等語（見本院卷(一)第194 頁至第
      195 頁），經核證人A2之上開證述，就99年1 月13日該次
      交易之地點？交付毒品之人係陳佳銘，抑或「阿猴」男子
      ？其證述前後並不相符，誠難遽以採信。
    (三)復依99年1 月13日18時20分30秒、同日18時21分53秒之通
      訊監察內容，證人A2與被告陳文斌聯繫以：「陳文斌：喂
      。A2：1000啦，我在重慶。陳文斌：好。A2：多一些，我
      們2 個人要，不然不夠。陳文斌：好。」、「陳文斌：喂
      。A2：2000啦，多一些。陳文斌：好啦。A2：我們現在過
      去。陳文斌：好。」等情（見99年度偵字第5011號卷(一)第
      60之1 頁），按上開內容所述，係證人A2與被告陳文斌聯
      繫，而被告陳文斌亦於本院供稱：上開電話內容係伊與A2
      之通話內容（見本院卷(一)第201 頁），顯不足以上開通訊
      監察譯文作為認定被告陳佳銘販賣第一級毒品予證人A2之
      證據。
    (四)據上，本件公訴意旨認被告陳佳銘所涉上開一、(三)部分之
      販賣第一級毒品海洛因犯行之證據，顯尚未達於通常一般
      之人均不致有所懷疑，而得確信其為真實之程度。此外，
      復查無其他積極證據，足資證明被告確有公訴人所指之此
      部分販賣第一級毒品海洛因犯行，既不能證明被告犯罪，
      自應依法就被告被訴此部分販賣第一級毒品海洛因犯行為
      無罪之諭知。
六、被告陳佳銘所涉上揭一、(四)部分：
    (一)公訴意旨認被告陳佳銘就上開一、(四)部分（即起訴書附表
      二編號1 之99年1 月15日犯行部分），涉犯毒品危害防制
      條例第4 條第1 項之販賣第一級毒品罪，無非係以證人A2
      於偵查中之證詞及相關監聽譯文（見99年度偵字第5011號
      卷(二)第63頁）為其主要論據。
    (二)訊據被告陳佳銘則堅決否認有於99年1 月15日販賣第一級
      毒品予A2等語。經查：證人A2於偵查中雖曾結證述：99年
      1 月15日那天與陳佳銘聯絡，以1,600 元跟他買海洛因，
      伊在該日13時20分在上開輪胎行，陳佳銘本人將海洛因交
      給伊等語（見99年度偵字第5011號卷(一)第267 頁），復於
      本院審理時結證稱：99年1 月15日伊有打給陳文斌，但跟
      陳佳銘湊3,000 元合資購買毒品，是陳佳銘拿毒品給伊等
      語（見本院卷(一)第196 頁至第198 頁），經核證人A2之上
      開證述，就99年1 月15日接聽電話之人係被告陳文斌或陳
      佳銘？該次交易之金額？係向被告陳佳銘購買毒品，抑或
      2 人合資購買？其證述前後並不一致，不足採信。
    (三)復依99年1 月15日13時13分48秒、同日13時20分43秒之通
      訊監察內容，證人A2與被告陳文斌聯繫以：「陳文斌：喂
      。A2：我A2啦。陳文斌；怎樣。A2：我在重慶，1600好嗎
      ？陳文斌：好。」、「陳文斌：喂。A2：多久會到？陳文
      斌：再1 分鐘。A2：好。」等情（見99年度偵字第5011號
      卷(一)第63頁），按上開內容所述，係證人A2與被告陳文斌
      聯繫，而被告陳文斌亦於本院供稱：上開電話內容係伊與
      A2之通話內容（見本院卷(一)第203 頁），顯不足以上開通
      訊監察譯文作為認定被告陳佳銘販賣第一級毒品予證人A2
      之證據。
    (四)據上，本件公訴意旨認被告陳佳銘所涉上開一、(四)部分之
      販賣第一級毒品海洛因犯行之證據，顯尚未達於通常一般
      之人均不致有所懷疑，而得確信其為真實之程度。此外，
      復查無其他積極證據，足資證明被告確有公訴人所指之此
      部分販賣第一級毒品海洛因犯行，既不能證明被告犯罪，
      自應依法就被告被訴此部分販賣第一級毒品海洛因犯行為
      無罪之諭知。
七、被告陳佳銘所涉上揭一、(五)部分：
    (一)公訴意旨認被告陳佳銘就上開一、(五)部分（即起訴書附表
      二編號2 之99年2 月13日犯行部分），涉犯毒品危害防制
      條例第4 條第1 項之販賣第二級毒品罪，無非係以證人A5
      於偵查中之證詞及相關監聽譯文（見99年度偵字第5011號
      卷(一)第179 之1 頁）為其主要論據。
    (二)訊據被告陳佳銘則堅決否認有於99年2 月13日販賣第二級
      毒品予A5等語。經查：證人A5於偵查中雖曾結證述：99年
      2 月13日伊與陳佳銘買2,000 元，1 克（毛重）毒品，在
      延平北路與酒泉街永和豆漿店交貨等語（見99年度偵字第
      5011號卷(一)第320 頁），復於本院審理時結證稱：99年2
      月13日陳佳銘沒有給伊東西，99年2 月13日伊拜託陳佳銘
      向別人拿毒品等語（見本院卷(一)第184 頁至第185 頁），
      經核證人A5之上開證述，就99年2 月13日該次交易，被告
      陳佳銘有無交付毒品？毒品種類為何？係向被告購買毒品
      ，抑或拜託被告向他人購買？其證述前後並不相符，而有
      可疑。
    (三)復依99年2 月13日13時50分53秒、同日13時53分39秒之通
      訊監察內容，證人A5與被告陳佳銘聯繫以：「陳佳銘：喂
      。A5：我A5啦。我要還你2000。陳佳銘：好。」、「陳佳
      銘：喂。A5：我A5。陳佳銘：怎樣。A5：男的。陳佳銘：
      好。」等情（見99年度偵字第5011號卷(一)第179 之1 頁）
      ，按上開內容所述，係證人A5與被告陳佳銘聯繫，渠等係
      約在何地點碰面？2 人見面之目的為何？是否與交易毒品
      有關？如有，係交易毒品何種毒品？以及交易之價金、重
      量為何？均未於譯文中載明，誠難以上開通訊監察譯文作
      為認定被告販賣第二級毒品予證人A5之證據。
    (四)據上，本件公訴意旨認被告陳佳銘所涉上開一、(五)部分之
      販賣第二級毒品甲基安非他命犯行之證據，顯尚未達於通
      常一般之人均不致有所懷疑，而得確信其為真實之程度。
      此外，復查無其他積極證據，足資證明被告確有公訴人所
      指之此部分販賣第二級毒品甲基安非他命犯行，既不能證
      明被告犯罪，自應依法就被告被訴此部分販賣第二級毒品
      甲基安非他命犯行為無罪之諭知。
八、被告陳佳銘所涉上揭一、(六)部分：
    (一)公訴意旨認被告陳佳銘就上開一、(六)部分（即起訴書附表
      二編號2 之99年3 月23日犯行部分），涉犯毒品危害防制
      條例第4 條第1 項之販賣第二級毒品罪，無非係以證人A5
      於偵查中之證詞及相關監聽譯文為其主要論據。
    (二)訊據被告陳佳銘則堅決否認有於99年3 月23日販賣第二級
      毒品予A5等語。經查：證人A5於偵查中雖曾結證述：99年
      3 月23日向陳佳銘買毒品，在一樣的地點，可能在前一天
      或前幾天有拿到安非他命，不是說就是23日那天等語（見
      99年度偵字第5011號卷(一)第320 頁至第321 頁），復於本
      院審理時結證稱：99年3 月23日好像沒有跟陳佳銘拿過東
      西，99年3 月23日不是跟陳佳銘買，是拜託陳佳銘向別人
      拿毒品等語（見本院卷(一)第184 頁至第185 頁），經核證
      人A5之上開證述，就99年3 月23日該次交易，被告陳佳銘
      有無交付毒品？毒品種類、重量為何？毒品價格？係向被
      告購買毒品，抑或拜託被告向他人購買？其證述並未具體
      明確，前後證述不一，再參以偵查卷內並無99年3 月23日
      證人A5與被告陳佳銘有聯繫之通聯紀錄，是僅憑證人A5有
      瑕疵之證述，尚不足認定被告販賣第二級毒品予證人A5。
    (三)據上，本件公訴意旨認被告陳佳銘所涉上開一、(六)部分之
      販賣第二級毒品甲基安非他命犯行之證據，顯尚未達於通
      常一般之人均不致有所懷疑，而得確信其為真實之程度。
      此外，復查無其他積極證據，足資證明被告確有公訴人所
      指之此部分販賣第二級毒品甲基安非他命犯行，既不能證
      明被告犯罪，自應依法就被告被訴此部分販賣第二級毒品
      甲基安非他命犯行為無罪之諭知。
據上論斷，應依刑事訴訟法第299 條第1 項前段、第300 條、第
301 條第1 項，毒品危害防制條例第4 條第1 項、第2 項、第17
條第2 項、第18條第1 項前段、第19條第1 項，刑法第11條、第
28條、第47條第1 項、第59條、第51條第5 款，判決如主文。
本案經檢察官顏珮珊到庭執行職務。
中    華    民    國   100    年    3     月    31    日
                  刑事第八庭審判長法  官  楊皓清
                                  法  官  黎惠萍
                                  法  官  高雅敏
以上正本證明與原本無異。
如不服本判決應於收受送達後 10 日內向本院提出上訴書狀，並
應敘述具體理由。其未敘述上訴理由者，應於上訴期間屆滿後
20 日內向本院補提理由書 (均須按他造當事人之人數附繕本 )
「切勿逕送上級法院」。
                                  書記官  陳映羽
中    華    民    國   100    年    3     月    31    日
附錄本件論罪科刑法條
毒品危害防制條例第4條
製造、運輸、販賣第一級毒品者，處死刑或無期徒刑；處無期徒
刑者，得併科新臺幣 2 千萬元以下罰金。
製造、運輸、販賣第二級毒品者，處無期徒刑或 7 年以上有期
徒刑，得併科新臺幣 1 千萬元以下罰金。
製造、運輸、販賣第三級毒品者，處 5 年以上有期徒刑，得併
科新臺幣 7 百萬元以下罰金。
製造、運輸、販賣第四級毒品者，處 3 年以上 10 年以下有期
徒刑，得併科新臺幣 3 百萬元以下罰金。
製造、運輸、販賣專供製造或施用毒品之器具者，處 1 年以上
7 年以下有期徒刑，得併科新臺幣 1 百萬元以下罰金。
前五項之未遂犯罰之。
附表一：（被告陳文斌有罪部分）
 ┌──┬──┬────┬─────┬─────┬────┬─────────────┐
 │編號│買受│犯罪時間│交易地點  │交易標的、│被告陳文│應處罪刑及宣告之從刑      │
 │    │人  │（通話時│          │價格及數量│斌使用之│                          │
 │    │    │間）    │          │          │電話    │                          │
 ├──┼──┼────┼─────┼─────┼────┼─────────────┤
 │1   │A1  │99年1 月│臺北市大同│A1與被告陳│00000000│陳文斌共同販賣第一級毒品，│
 │    │    │12日11時│區○○街與│文斌聯繫後│45      │累犯，處有期徒刑捌年。扣案│
 │    │    │50分25秒│重慶北路交│，由「阿猴│        │之電子磅秤貳台及分裝袋捌佰│
 │    │    │、13時0 │岔路口某當│」男子將重│        │個均沒收。未扣案之販賣第一│
 │    │    │分36秒  │鋪處      │量不詳之海│        │級毒品所得之財物新臺幣玖佰│
 │    │    │        │          │洛因交付A1│        │元與真實姓名年籍不詳綽號「│
 │    │    │        │          │，A1將現金│        │阿猴」之成年男子連帶沒收，│
 │    │    │        │          │新臺幣（下│        │如全部或一部不能沒收時，以│
 │    │    │        │          │同）900 元│        │其等財產連帶抵償之。未扣案│
 │    │    │        │          │交付予「阿│        │原搭配門號00000000│
 │    │    │        │          │猴」男子。│        │四五號之行動電話壹支（不含│
 │    │    │        │          │          │        │SIM 卡壹張）與真實姓名年籍│
 │    │    │        │          │          │        │不詳綽號「阿猴」之成年男子│
 │    │    │        │          │          │        │連帶沒收，如全部或一部不能│
 │    │    │        │          │          │        │沒收時，連帶追徵其價額。  │
 ├──┼──┼────┼─────┼─────┼────┼─────────────┤
 │2   │A1  │99年1 月│臺北市大同│A1與被告陳│00000000│陳文斌共同販賣第一級毒品，│
 │    │    │12日14時│區○○街與│文斌聯繫後│45      │累犯，處有期徒刑捌年。扣案│
 │    │    │28分19秒│重慶北路交│，由「阿猴│        │之電子磅秤貳台及分裝袋捌佰│
 │    │    │、14時33│岔路口某當│」男子將重│        │個均沒收。未扣案原搭配門號│
 │    │    │分28秒、│鋪處      │量不詳之海│        │0000000000號之行│
 │    │    │14時34分│          │洛因交付A1│        │動電話壹支（不含SIM 卡壹張│
 │    │    │27秒    │          │，A1將2 條│        │）及未扣案之販賣第一級毒品│
 │    │    │        │          │七星香菸（│        │所得之財物七星香菸二條均與│
 │    │    │        │          │價值1,000 │        │真實姓名年籍不詳綽號「阿猴│
 │    │    │        │          │元）交付予│        │」之成年男子連帶沒收，如全│
 │    │    │        │          │「阿猴」男│        │部或一部不能沒收時，連帶追│
 │    │    │        │          │子。      │        │徵其等價額。              │
 ├──┼──┼────┼─────┼─────┼────┼─────────────┤
 │3   │A1  │99年1 月│臺北市大同│A1與被告陳│00000000│陳文斌共同販賣第一級毒品，│
 │    │    │13日7 時│區○○街與│文斌聯繫後│45      │累犯，處有期徒刑捌年。扣案│
 │    │    │45分06秒│重慶北路交│，由「阿猴│        │之電子磅秤貳台及分裝袋捌佰│
 │    │    │、7 時59│岔路口某當│」男子將重│        │個均沒收。未扣案之販賣第一│
 │    │    │分54秒  │鋪處      │量不詳之海│        │級毒品所得之財物新臺幣陸佰│
 │    │    │        │          │洛因交付A1│        │元與真實姓名年籍不詳綽號「│
 │    │    │        │          │，A1將現金│        │阿猴」之成年男子連帶沒收，│
 │    │    │        │          │600 元加3 │        │如全部或一部不能沒收時，以│
 │    │    │        │          │包香菸（價│        │其等財產連帶抵償之。未扣案│
 │    │    │        │          │值150 元）│        │原搭配門號00000000│
 │    │    │        │          │交付予「阿│        │四五號之行動電話壹支（不含│
 │    │    │        │          │猴」男子。│        │SIM 卡壹張）及未扣案販賣第│
 │    │    │        │          │          │        │一級毒品所得之財物香菸包│
 │    │    │        │          │          │        │均與真實姓名年籍不詳綽號「│
 │    │    │        │          │          │        │阿猴」之成年男子連帶沒收，│
 │    │    │        │          │          │        │如全部或一部不能沒收時，連│
 │    │    │        │          │          │        │帶追徵其等價額。          │
 ├──┼──┼────┼─────┼─────┼────┼─────────────┤
 │4   │A1  │99年1 月│臺北市大同│A1與被告陳│00000000│陳文斌共同販賣第一級毒品，│
 │    │    │13日10時│區○○街與│文斌聯繫後│45      │累犯，處有期徒刑捌年。扣案│
 │    │    │38分21秒│重慶北路交│，由「阿猴│        │之電子磅秤貳台及分裝袋捌佰│
 │    │    │、10時40│岔路口某當│」男子將重│        │個均沒收。未扣案原搭配門號│
 │    │    │分57秒  │鋪處      │量不詳之海│        │0000000000號之行│
 │    │    │        │          │洛因交付A1│        │動電話壹支（不含SIM 卡壹張│
 │    │    │        │          │，A1將1 條│        │）及未扣案之販賣第一級毒品│
 │    │    │        │          │七星香菸（│        │所得之財物七星香菸壹條均與│
 │    │    │        │          │價值500 元│        │真實姓名年籍不詳綽號「阿猴│
 │    │    │        │          │）交付予「│        │」之成年男子連帶沒收，如全│
 │    │    │        │          │阿猴」男子│        │部或一部不能沒收時，連帶追│
 │    │    │        │          │。        │        │徵其等價額。              │
 ├──┼──┼────┼─────┼─────┼────┼─────────────┤
 │5   │A1  │99年1 月│臺北市大同│A1與被告陳│00000000│陳文斌共同販賣第一級毒品，│
 │    │    │13日17時│區○○街與│文斌聯繫後│45      │累犯，處有期徒刑捌年。扣案│
 │    │    │23分49秒│重慶北路交│，由「阿猴│        │之電子磅秤貳台及分裝袋捌佰│
 │    │    │、17時25│岔路口某當│」男子將重│        │個均沒收。未扣案原搭配門號│
 │    │    │分28秒  │鋪處      │量不詳之海│        │0000000000號之行│
 │    │    │        │          │洛因交付A1│        │動電話壹支（不含SIM 卡壹張│
 │    │    │        │          │，A1將1 條│        │）及未扣案之販賣第一級毒品│
 │    │    │        │          │七星香菸（│        │所得之財物七星香菸壹條均與│
 │    │    │        │          │價值500 元│        │真實姓名年籍不詳綽號「阿猴│
 │    │    │        │          │）交付予「│        │」之成年男子連帶沒收，如全│
 │    │    │        │          │阿猴」男子│        │部或一部不能沒收時，連帶追│
 │    │    │        │          │。        │        │徵其等價額。              │
 ├──┼──┼────┼─────┼─────┼────┼─────────────┤
 │6   │A1  │99年1 月│臺北市大同│A1與被告陳│00000000│陳文斌共同販賣第一級毒品，│
 │    │    │15日12時│區○○街與│文斌聯繫後│45      │累犯，處有期徒刑捌年。扣案│
 │    │    │29分50秒│重慶北路交│，由「阿猴│        │之電子磅秤貳台及分裝袋捌佰│
 │    │    │、12時34│岔路口某當│」男子將重│        │個均沒收。未扣案原搭配門號│
 │    │    │分7 秒  │鋪處      │量不詳之海│        │0000000000號之行│
 │    │    │        │          │洛因交付A1│        │動電話壹支（不含SIM 卡壹張│
 │    │    │        │          │，A1將1 條│        │）及未扣案之販賣第一級毒品│
 │    │    │        │          │七星香菸（│        │所得之財物七星香菸壹條均與│
 │    │    │        │          │價值500 元│        │真實姓名年籍不詳綽號「阿猴│
 │    │    │        │          │）交付予「│        │」之成年男子連帶沒收，如全│
 │    │    │        │          │阿猴」男子│        │部或一部不能沒收時，連帶追│
 │    │    │        │          │。        │        │徵其等價額。              │
 ├──┼──┼────┼─────┼─────┼────┼─────────────┤
 │7   │A1  │99年1 月│臺北市大同│A1與被告陳│00000000│陳文斌共同販賣第一級毒品，│
 │    │    │15日16時│區○○○路│文斌聯繫後│45      │累犯，處有期徒刑捌年。扣案│
 │    │    │46分13秒│靠近酒泉街│，由「阿猴│        │之電子磅秤貳台及分裝袋捌佰│
 │    │    │、16時58│之義美食品│」男子將重│        │個均沒收。未扣案之販賣第一│
 │    │    │分26秒  │店外      │量不詳之海│        │級毒品所得之財物新臺幣貳仟│
 │    │    │        │          │洛因交付A1│        │伍佰元與真實姓名年籍不詳綽│
 │    │    │        │          │，A1將現金│        │號「阿猴」之成年男子連帶沒│
 │    │    │        │          │2,500 元交│        │收，如全部或一部不能沒收時│
 │    │    │        │          │付予「阿猴│        │，以其等財產連帶抵償之。未│
 │    │    │        │          │」男子。  │        │扣案原搭配門號○九八一二八│
 │    │    │        │          │          │        │三七四五號之行動電話壹支（│
 │    │    │        │          │          │        │不含SIM 卡壹張）與真實姓名│
 │    │    │        │          │          │        │年籍不詳綽號「阿猴」之成年│
 │    │    │        │          │          │        │男子連帶沒收，如全部或一部│
 │    │    │        │          │          │        │不能沒收時，連帶追徵其價額│
 │    │    │        │          │          │        │。                        │
 ├──┼──┼────┼─────┼─────┼────┼─────────────┤
 │8   │A1  │99年1 月│臺北市大同│A1與被告陳│00000000│陳文斌共同販賣第一級毒品，│
 │    │    │16日21時│區○○街與│文斌聯繫後│45      │累犯，處有期徒刑捌年。扣案│
 │    │    │28分31秒│重慶北路交│，由「阿猴│        │之電子磅秤貳台及分裝袋捌佰│
 │    │    │、21時47│岔路口某當│」男子將重│        │個均沒收。未扣案之販賣第一│
 │    │    │分3 秒、│鋪處      │量不詳之海│        │級毒品所得之財物新臺幣柒佰│
 │    │    │22時14分│          │洛因交付A1│        │元與真實姓名年籍不詳綽號「│
 │    │    │47秒    │          │，A1將現金│        │阿猴」之成年男子連帶沒收，│
 │    │    │        │          │700 元及4 │        │如全部或一部不能沒收時，以│
 │    │    │        │          │箱飲料（價│        │其等財產連帶抵償之。未扣案│
 │    │    │        │          │值800 元）│        │原搭配門號00000000│
 │    │    │        │          │交付予「阿│        │四五號之行動電話壹支（不含│
 │    │    │        │          │猴」男子。│        │SIM 卡壹張）及未扣案之販賣│
 │    │    │        │          │          │        │第一級毒品所得之財物飲料肆│
 │    │    │        │          │          │        │箱均與真實姓名年籍不詳綽號│
 │    │    │        │          │          │        │「阿猴」之成年男子連帶沒收│
 │    │    │        │          │          │        │，如全部或一部不能沒收時，│
 │    │    │        │          │          │        │連帶追徵其等價額。        │
 ├──┼──┼────┼─────┼─────┼────┼─────────────┤
 │9   │A1  │99年1 月│臺北市大同│A1與被告陳│00000000│陳文斌共同販賣第一級毒品，│
 │    │    │17日14時│區○○街與│文斌聯繫後│45      │累犯，處有期徒刑捌年。扣案│
 │    │    │8 分7 秒│重慶北路交│，由「阿猴│        │之電子磅秤貳台及分裝袋捌佰│
 │    │    │、14時22│岔路口某當│」男子將重│        │個均沒收。未扣案之販賣第一│
 │    │    │分38秒、│鋪處      │量不詳之海│        │級毒品所得之財物新臺幣壹仟│
 │    │    │14時23分│          │洛因交付A1│        │玖佰元與真實姓名年籍不詳綽│
 │    │    │43秒    │          │，A1將現金│        │號「阿猴」之成年男子連帶沒│
 │    │    │        │          │1,900 元交│        │收，如全部或一部不能沒收時│
 │    │    │        │          │付予「阿猴│        │，以其等財產連帶抵償之。未│
 │    │    │        │          │」男子。  │        │扣案原搭配門號○九八一二八│
 │    │    │        │          │          │        │三七四五號之行動電話壹支（│
 │    │    │        │          │          │        │不含SIM 卡壹張）與真實姓名│
 │    │    │        │          │          │        │年籍不詳綽號「阿猴」之成年│
 │    │    │        │          │          │        │男子連帶沒收，如全部或一部│
 │    │    │        │          │          │        │不能沒收時，連帶追徵其價額│
 │    │    │        │          │          │        │。                        │
 ├──┼──┼────┼─────┼─────┼────┼─────────────┤
 │10  │A1  │99年1 月│臺北市大同│A1與被告陳│00000000│陳文斌共同販賣第一級毒品，│
 │    │    │18日10時│區○○街與│文斌聯繫後│45      │累犯，處有期徒刑捌年。扣案│
 │    │    │36分17秒│重慶北路交│，由「阿猴│        │之電子磅秤貳台及分裝袋捌佰│
 │    │    │、10時39│岔路口某當│」男子將重│        │個均沒收。未扣案之販賣第一│
 │    │    │分、10時│鋪處      │量不詳之海│        │級毒品所得之財物新臺幣玖佰│
 │    │    │42分33秒│          │洛因交付A1│        │貳拾元與真實姓名年籍不詳綽│
 │    │    │        │          │，A1將現金│        │號「阿猴」之成年男子連帶沒│
 │    │    │        │          │920 元交付│        │收，如全部或一部不能沒收時│
 │    │    │        │          │予「阿猴」│        │，以其等財產連帶抵償之。未│
 │    │    │        │          │男子。    │        │扣案原搭配門號○九八一二八│
 │    │    │        │          │          │        │三七四五號之行動電話壹支（│
 │    │    │        │          │          │        │不含SIM 卡壹張）與真實姓名│
 │    │    │        │          │          │        │年籍不詳綽號「阿猴」之成年│
 │    │    │        │          │          │        │男子連帶沒收，如全部或一部│
 │    │    │        │          │          │        │不能沒收時，連帶追徵其價額│
 │    │    │        │          │          │        │。                        │
 ├──┼──┼────┼─────┼─────┼────┼─────────────┤
 │11  │A1  │99年1 月│臺北市大同│A1與被告陳│00000000│陳文斌共同販賣第一級毒品，│
 │    │    │27日6 時│區○○街與│文斌聯繫後│45      │累犯，處有期徒刑捌年。扣案│
 │    │    │59分17秒│重慶北路交│，由陳文斌│        │之電子磅秤貳台及分裝袋捌佰│
 │    │    │、7 時19│岔路口某當│將重量不詳│        │個均沒收。未扣案之販賣第一│
 │    │    │分15秒  │鋪處      │之海洛因交│        │級毒品所得之財物新臺幣佰│
 │    │    │        │          │付A1，A1將│        │元與真實姓名年籍不詳綽號「│
 │    │    │        │          │現金300 元│        │阿猴」之成年男子連帶沒收，│
 │    │    │        │          │及七星香菸│        │如全部或一部不能沒收時，以│
 │    │    │        │          │1條 （價值│        │其等財產連帶抵償之。未扣案│
 │    │    │        │          │500 元）交│        │原搭配門號00000000│
 │    │    │        │          │付予陳文斌│        │四五號之行動電話壹支（不含│
 │    │    │        │          │。        │        │SIM 卡壹張）及未扣案之販賣│
 │    │    │        │          │          │        │第一級毒品所得之財物七星香│
 │    │    │        │          │          │        │菸壹條均與真實姓名年籍不詳│
 │    │    │        │          │          │        │綽號「阿猴」之成年男子連帶│
 │    │    │        │          │          │        │沒收，如全部或一部不能沒收│
 │    │    │        │          │          │        │時，連帶追徵其等價額。    │
 ├──┼──┼────┼─────┼─────┼────┼─────────────┤
 │12  │A1  │99年1 月│臺北市大同│A1與被告陳│00000000│陳文斌共同販賣第一級毒品，│
 │    │    │28日14時│區○○○路│文斌聯繫後│45      │累犯，處有期徒刑捌年。扣案│
 │    │    │43分29秒│靠近酒泉街│，由「阿猴│        │之電子磅秤貳台及分裝袋捌佰│
 │    │    │、14時47│之義美食品│」男子將重│        │個均沒收。未扣案之販賣第一│
 │    │    │分59秒、│店外      │量不詳之海│        │級毒品所得之財物新臺幣捌佰│
 │    │    │15時8 分│          │洛因交付A1│        │伍拾元與真實姓名年籍不詳綽│
 │    │    │36秒    │          │，A1將現金│        │號「阿猴」之成年男子連帶沒│
 │    │    │        │          │850 元交付│        │收，如全部或一部不能沒收時│
 │    │    │        │          │予「阿猴」│        │，以其等財產連帶抵償之。未│
 │    │    │        │          │男子。    │        │扣案原搭配門號○九八一二八│
 │    │    │        │          │          │        │三七四五號之行動電話壹支（│
 │    │    │        │          │          │        │不含SIM 卡壹張）與真實姓名│
 │    │    │        │          │          │        │年籍不詳綽號「阿猴」之成年│
 │    │    │        │          │          │        │男子連帶沒收，如全部或一部│
 │    │    │        │          │          │        │不能沒收時，連帶追徵其價額│
 │    │    │        │          │          │        │。                        │
 ├──┼──┼────┼─────┼─────┼────┼─────────────┤
 │13  │A1  │99年1 月│臺北市大同│A1與被告陳│00000000│陳文斌共同販賣第一級毒品，│
 │    │    │29日7 時│區○○街與│文斌聯繫後│45      │累犯，處有期徒刑捌年。扣案│
 │    │    │15分22秒│重慶北路交│，由「阿猴│        │之電子磅秤貳台及分裝袋捌佰│
 │    │    │、7 時32│岔路口某當│」男子將重│        │個均沒收。未扣案之販賣第一│
 │    │    │分45秒  │鋪處      │量不詳之海│        │級毒品所得之財物新臺幣伍佰│
 │    │    │        │          │洛因交付A1│        │元與真實姓名年籍不詳綽號「│
 │    │    │        │          │，A1將現金│        │阿猴」之成年男子連帶沒收，│
 │    │    │        │          │500 元及5 │        │如全部或一部不能沒收時，以│
 │    │    │        │          │包香菸（價│        │其等財產連帶抵償之。未扣案│
 │    │    │        │          │值250 元）│        │原搭配門號00000000│
 │    │    │        │          │交付予「阿│        │四五號之行動電話壹支（不含│
 │    │    │        │          │猴」男子。│        │SIM 卡壹張）及未扣案之販賣│
 │    │    │        │          │          │        │第一級毒品所得之財物香菸伍│
 │    │    │        │          │          │        │包均與真實姓名年籍不詳綽號│
 │    │    │        │          │          │        │「阿猴」之成年男子連帶沒收│
 │    │    │        │          │          │        │，如全部或一部不能沒收時，│
 │    │    │        │          │          │        │連帶追徵其等價額。        │
 ├──┼──┼────┼─────┼─────┼────┼─────────────┤
 │14  │A1  │99年1 月│臺北市大同│A1與被告陳│00000000│陳文斌共同販賣第一級毒品，│
 │    │    │29日14時│區○○○路│文斌聯繫後│45      │累犯，處有期徒刑捌年。扣案│
 │    │    │57分46秒│靠近酒泉街│，由「阿猴│        │之電子磅秤貳台及分裝袋捌佰│
 │    │    │、17時57│之義美食品│」男子將重│        │個均沒收。未扣案之販賣第一│
 │    │    │分48秒、│店外      │量不詳之海│        │級毒品所得之財物新臺幣壹仟│
 │    │    │18時26分│          │洛因交付A1│        │捌佰元與真實姓名年籍不詳綽│
 │    │    │9 秒    │          │，A1將現金│        │號「阿猴」之成年男子連帶沒│
 │    │    │        │          │1,800 元交│        │收，如全部或一部不能沒收時│
 │    │    │        │          │付予「阿猴│        │，以其等財產連帶抵償之。未│
 │    │    │        │          │」男子。  │        │扣案原搭配門號○九八一二八│
 │    │    │        │          │          │        │三七四五號之行動電話壹支（│
 │    │    │        │          │          │        │不含SIM 卡壹張）與真實姓名│
 │    │    │        │          │          │        │年籍不詳綽號「阿猴」之成年│
 │    │    │        │          │          │        │男子連帶沒收，如全部或一部│
 │    │    │        │          │          │        │不能沒收時，連帶追徵其價額│
 │    │    │        │          │          │        │。                        │
 ├──┼──┼────┼─────┼─────┼────┼─────────────┤
 │15  │A1  │99年2 月│臺北市大同│A1與被告陳│00000000│陳文斌共同販賣第一級毒品，│
 │    │    │1 日11時│區○○○路│文斌聯繫後│45      │累犯，處有期徒刑捌年。扣案│
 │    │    │47分32秒│靠近酒泉街│，由「阿猴│        │之電子磅秤貳台及分裝袋捌佰│
 │    │    │、11時51│之義美食品│」男子將重│        │個均沒收。未扣案之販賣第一│
 │    │    │分41秒  │店外      │量不詳之海│        │級毒品所得之財物新臺幣伍佰│
 │    │    │        │          │洛因交付A1│        │元與真實姓名年籍不詳綽號「│
 │    │    │        │          │，A1將現金│        │阿猴」之成年男子連帶沒收，│
 │    │    │        │          │500 元及2 │        │如全部或一部不能沒收時，以│
 │    │    │        │          │支行動電話│        │其等財產連帶抵償之。未扣案│
 │    │    │        │          │、充電器1 │        │原搭配門號00000000│
 │    │    │        │          │個（共價值│        │四五號之行動電話壹支（不含│
 │    │    │        │          │500 元）交│        │SIM 卡壹張）及未扣案之販賣│
 │    │    │        │          │付予「阿猴│        │第一級毒品所得之財物行動電│
 │    │    │        │          │」男子。  │        │話貳支、充電器壹個均與真實│
 │    │    │        │          │          │        │姓名年籍不詳綽號「阿猴」之│
 │    │    │        │          │          │        │成年男子連帶沒收，如全部或│
 │    │    │        │          │          │        │一部不能沒收時，連帶追徵其│
 │    │    │        │          │          │        │等價額。                  │
 ├──┼──┼────┼─────┼─────┼────┼─────────────┤
 │16  │A3  │99年1 月│臺北市大同│A3與被告陳│00000000│陳文斌共同販賣第一級毒品，│
 │    │    │13日9 時│區○○○路│文斌聯繫後│45      │累犯，處有期徒刑捌年。扣案│
 │    │    │16分34秒│與酒泉街交│，由「阿猴│        │之電子磅秤貳台及分裝袋捌佰│
 │    │    │、9 時23│岔路口之義│」男子將八│        │個均沒收。未扣案之販賣第一│
 │    │    │分27秒、│美食品店外│分之一錢重│        │級毒品所得之財物新臺幣仟│
 │    │    │9 時28分│          │之海洛因交│        │元與真實姓名年籍不詳綽號「│
 │    │    │56秒    │          │付A3，A3將│        │阿猴」之成年男子連帶沒收，│
 │    │    │        │          │現金3,000 │        │如全部或一部不能沒收時，以│
 │    │    │        │          │元交付予「│        │其等財產連帶抵償之。未扣案│
 │    │    │        │          │阿猴」男子│        │原搭配門號00000000│
 │    │    │        │          │。        │        │四五號之行動電話壹支（不含│
 │    │    │        │          │          │        │SIM 卡壹張）與真實姓名年籍│
 │    │    │        │          │          │        │不詳綽號「阿猴」之成年男子│
 │    │    │        │          │          │        │連帶沒收，如全部或一部不能│
 │    │    │        │          │          │        │沒收時，連帶追徵其價額。  │
 ├──┼──┼────┼─────┼─────┼────┼─────────────┤
 │17  │A3  │99年1 月│臺北市大同│A3與被告陳│00000000│陳文斌共同販賣第一級毒品，│
 │    │    │16日17時│區○○○路│文斌聯繫後│45      │累犯，處有期徒刑捌年。扣案│
 │    │    │27分17秒│與酒泉街交│，由「阿猴│        │之電子磅秤貳台及分裝袋捌佰│
 │    │    │、17時56│岔路口之義│」男子將四│        │個均沒收。未扣案之販賣第一│
 │    │    │分55秒  │美食品店外│分之一錢重│        │級毒品所得之財物新臺幣肆仟│
 │    │    │        │          │之海洛因交│        │伍佰元與真實姓名年籍不詳綽│
 │    │    │        │          │付A3，A3將│        │號「阿猴」之成年男子連帶沒│
 │    │    │        │          │現金4,500 │        │收，如全部或一部不能沒收時│
 │    │    │        │          │元交付予「│        │，以其等財產連帶抵償之。未│
 │    │    │        │          │阿猴」男子│        │扣案原搭配門號○九八一二八│
 │    │    │        │          │。        │        │三七四五號之行動電話壹支（│
 │    │    │        │          │          │        │不含SIM 卡壹張）與真實姓名│
 │    │    │        │          │          │        │年籍不詳綽號「阿猴」之成年│
 │    │    │        │          │          │        │男子連帶沒收，如全部或一部│
 │    │    │        │          │          │        │不能沒收時，連帶追徵其價額│
 │    │    │        │          │          │        │。                        │
 ├──┼──┼────┼─────┼─────┼────┼─────────────┤
 │18  │A3  │99年1 月│臺北市大同│A3與被告陳│00000000│陳文斌共同販賣第一級毒品，│
 │    │    │25日13時│區○○○路│文斌聯繫後│45      │累犯，處有期徒刑捌年。扣案│
 │    │    │4 分55秒│與酒泉街交│，由陳文斌│        │之電子磅秤貳台及分裝袋捌佰│
 │    │    │、13時9 │岔路口之義│將八分之一│        │個均沒收。未扣案之販賣第一│
 │    │    │分45秒、│美食品店外│錢重之海洛│        │級毒品所得之財物新臺幣仟│
 │    │    │13時12分│          │因交付A3，│        │元與真實姓名年籍不詳綽號「│
 │    │    │26秒    │          │A3將現金3,│        │阿猴」之成年男子連帶沒收，│
 │    │    │        │          │000 元交付│        │如全部或一部不能沒收時，以│
 │    │    │        │          │予陳文斌。│        │其等財產連帶抵償之。未扣案│
 │    │    │        │          │          │        │原搭配門號00000000│
 │    │    │        │          │          │        │四五號之行動電話壹支（不含│
 │    │    │        │          │          │        │SIM 卡壹張）與真實姓名年籍│
 │    │    │        │          │          │        │不詳綽號「阿猴」之成年男子│
 │    │    │        │          │          │        │連帶沒收，如全部或一部不能│
 │    │    │        │          │          │        │沒收時，連帶追徵其價額。  │
 ├──┼──┼────┼─────┼─────┼────┼─────────────┤
 │19  │A3  │99年1 月│臺北市大同│A3與被告陳│00000000│陳文斌共同販賣第一級毒品，│
 │    │    │27日9 時│區○○○路│文斌聯繫後│45      │累犯，處有期徒刑捌年。扣案│
 │    │    │51分18秒│與酒泉街交│，由「阿猴│        │之電子磅秤貳台及分裝袋捌佰│
 │    │    │、10時2 │岔路口之義│」男子將四│        │個均沒收。未扣案之販賣第一│
 │    │    │分27秒  │美食品店外│分之一錢重│        │級毒品所得之財物新臺幣肆仟│
 │    │    │        │          │之海洛因交│        │伍佰元與真實姓名年籍不詳綽│
 │    │    │        │          │付A3，A3將│        │號「阿猴」之成年男子連帶沒│
 │    │    │        │          │現金4,500 │        │收，如全部或一部不能沒收時│
 │    │    │        │          │元交付予「│        │，以其等財產連帶抵償之。未│
 │    │    │        │          │阿猴」男子│        │扣案原搭配門號○九八一二八│
 │    │    │        │          │。        │        │三七四五號之行動電話壹支（│
 │    │    │        │          │          │        │不含SIM 卡壹張）與真實姓名│
 │    │    │        │          │          │        │年籍不詳綽號「阿猴」之成年│
 │    │    │        │          │          │        │男子連帶沒收，如全部或一部│
 │    │    │        │          │          │        │不能沒收時，連帶追徵其價額│
 │    │    │        │          │          │        │。                        │
 ├──┼──┼────┼─────┼─────┼────┼─────────────┤
 │20  │A3  │99年1 月│臺北市大同│A3與被告陳│00000000│陳文斌共同販賣第一級毒品，│
 │    │    │31日10時│區○○街近│文斌聯繫後│45      │累犯，處有期徒刑捌年。扣案│
 │    │    │45分37秒│庫倫街口處│，由陳文斌│        │之電子磅秤貳台及分裝袋捌佰│
 │    │    │、10時53│          │將重量不詳│        │個均沒收。未扣案之販賣第一│
 │    │    │分39秒  │          │之海洛因交│        │級毒品所得之財物新臺幣玖佰│
 │    │    │        │          │付A3，A3將│        │元與真實姓名年籍不詳綽號「│
 │    │    │        │          │現金900 元│        │阿猴」之成年男子連帶沒收，│
 │    │    │        │          │交付予陳文│        │如全部或一部不能沒收時，以│
 │    │    │        │          │斌。      │        │其等財產連帶抵償之。未扣案│
 │    │    │        │          │          │        │原搭配門號00000000│
 │    │    │        │          │          │        │四五號之行動電話壹支（不含│
 │    │    │        │          │          │        │SIM 卡壹張）與真實姓名年籍│
 │    │    │        │          │          │        │不詳綽號「阿猴」之成年男子│
 │    │    │        │          │          │        │連帶沒收，如全部或一部不能│
 │    │    │        │          │          │        │沒收時，連帶追徵其價額。  │
 ├──┼──┼────┼─────┼─────┼────┼─────────────┤
 │21  │A3  │99年1 月│臺北市大同│A3與被告陳│00000000│陳文斌共同販賣第一級毒品，│
 │    │    │31日10時│區○○街與│文斌聯繫後│45      │累犯，處有期徒刑捌年。扣案│
 │    │    │55分41秒│重慶北路交│，由陳文斌│        │之電子磅秤貳台及分裝袋捌佰│
 │    │    │、10時59│岔路口之義│將八分之一│        │個均沒收。未扣案之販賣第一│
 │    │    │分31秒  │美食品店外│錢重之海洛│        │級毒品所得之財物新臺幣貳仟│
 │    │    │        │          │因交付A3，│        │伍佰元與真實姓名年籍不詳綽│
 │    │    │        │          │A3將現金2,│        │號「阿猴」之成年男子連帶沒│
 │    │    │        │          │500 元交付│        │收，如全部或一部不能沒收時│
 │    │    │        │          │予陳文斌。│        │，以其等財產連帶抵償之。未│
 │    │    │        │          │          │        │扣案原搭配門號○九八一二八│
 │    │    │        │          │          │        │三七四五號之行動電話壹支（│
 │    │    │        │          │          │        │不含SIM 卡壹張）與真實姓名│
 │    │    │        │          │          │        │年籍不詳綽號「阿猴」之成年│
 │    │    │        │          │          │        │男子連帶沒收，如全部或一部│
 │    │    │        │          │          │        │不能沒收時，連帶追徵其價額│
 │    │    │        │          │          │        │。                        │
 ├──┼──┼────┼─────┼─────┼────┼─────────────┤
 │22  │A6  │99年1 月│臺北市大同│A6與被告陳│00000000│陳文斌共同販賣第一級毒品，│
 │    │    │23日10時│區○○○路│文斌聯繫後│45      │累犯，處有期徒刑捌年。扣案│
 │    │    │10分51秒│近酒泉街之│，由陳文斌│        │之電子磅秤貳台及分裝袋捌佰│
 │    │    │        │某巷口處  │將八分之一│        │個均沒收。未扣案之販賣第一│
 │    │    │        │          │錢重之海洛│        │級毒品所得之財物新臺幣貳仟│
 │    │    │        │          │因交付A6，│        │元與真實姓名年籍不詳綽號「│
 │    │    │        │          │A6將現金2,│        │阿猴」之成年男子連帶沒收，│
 │    │    │        │          │000 元交付│        │如全部或一部不能沒收時，以│
 │    │    │        │          │予陳文斌。│        │其等財產連帶抵償之。未扣案│
 │    │    │        │          │          │        │原搭配門號00000000│
 │    │    │        │          │          │        │四五號之行動電話壹支（不含│
 │    │    │        │          │          │        │SIM 卡壹張）與真實姓名年籍│
 │    │    │        │          │          │        │不詳綽號「阿猴」之成年男子│
 │    │    │        │          │          │        │連帶沒收，如全部或一部不能│
 │    │    │        │          │          │        │沒收時，連帶追徵其價額。  │
 ├──┼──┼────┼─────┼─────┼────┼─────────────┤
 │23  │A6  │99年1 月│臺北市大同│A6與被告陳│00000000│陳文斌共同販賣第一級毒品，│
 │    │    │25日12時│區○○○路│文斌聯繫後│45      │累犯，處有期徒刑捌年。扣案│
 │    │    │18分15秒│近酒泉街之│，由陳文斌│        │之電子磅秤貳台及分裝袋捌佰│
 │    │    │、13時22│某巷口處  │將八分之一│        │個均沒收。未扣案之販賣第一│
 │    │    │分3 秒  │          │錢重之海洛│        │級毒品所得之財物新臺幣貳仟│
 │    │    │        │          │因交付A6，│        │元與真實姓名年籍不詳綽號「│
 │    │    │        │          │A6將現金2,│        │阿猴」之成年男子連帶沒收，│
 │    │    │        │          │000 元交付│        │如全部或一部不能沒收時，以│
 │    │    │        │          │予陳文斌。│        │其等財產連帶抵償之。未扣案│
 │    │    │        │          │          │        │原搭配門號00000000│
 │    │    │        │          │          │        │四五號之行動電話壹支（不含│
 │    │    │        │          │          │        │SIM 卡壹張）與真實姓名年籍│
 │    │    │        │          │          │        │不詳綽號「阿猴」之成年男子│
 │    │    │        │          │          │        │連帶沒收，如全部或一部不能│
 │    │    │        │          │          │        │沒收時，連帶追徵其價額。  │
 ├──┼──┼────┼─────┼─────┼────┼─────────────┤
 │24  │A6  │99年1 月│臺北市大同│A6與被告陳│00000000│陳文斌共同販賣第一級毒品，│
 │    │    │27日16時│區○○○路│文斌聯繫後│45      │累犯，處有期徒刑捌年。扣案│
 │    │    │49分42秒│近酒泉街之│，由「阿猴│        │之電子磅秤貳台及分裝袋捌佰│
 │    │    │        │某巷口處  │」男子將八│        │個均沒收。未扣案之販賣第一│
 │    │    │        │          │分之一錢重│        │級毒品所得之財物新臺幣貳仟│
 │    │    │        │          │之海洛因交│        │元與真實姓名年籍不詳綽號「│
 │    │    │        │          │付A6，A6將│        │阿猴」之成年男子連帶沒收，│
 │    │    │        │          │現金2,000 │        │如全部或一部不能沒收時，以│
 │    │    │        │          │元交付予「│        │其等財產連帶抵償之。未扣案│
 │    │    │        │          │阿猴」男子│        │原搭配門號00000000│
 │    │    │        │          │。        │        │四五號之行動電話壹支（不含│
 │    │    │        │          │          │        │SIM 卡壹張）與真實姓名年籍│
 │    │    │        │          │          │        │不詳綽號「阿猴」之成年男子│
 │    │    │        │          │          │        │連帶沒收，如全部或一部不能│
 │    │    │        │          │          │        │沒收時，連帶追徵其價額。  │
 ├──┼──┼────┼─────┼─────┼────┼─────────────┤
 │25  │A6  │99年2 月│臺北市延平│A6與被告陳│00000000│陳文斌共同販賣第一級毒品，│
 │    │    │2 日13時│北路某海產│文斌聯繫後│45      │累犯，處有期徒刑捌年。扣案│
 │    │    │27分33秒│店        │，由陳文斌│        │之電子磅秤貳台及分裝袋捌佰│
 │    │    │        │          │將八分之一│        │個均沒收。未扣案之販賣第一│
 │    │    │        │          │錢重之海洛│        │級毒品所得之財物新臺幣貳仟│
 │    │    │        │          │因交付A6，│        │元與真實姓名年籍不詳綽號「│
 │    │    │        │          │A6將現金2,│        │阿猴」之成年男子連帶沒收，│
 │    │    │        │          │000 元交付│        │如全部或一部不能沒收時，以│
 │    │    │        │          │予陳文斌。│        │其等財產連帶抵償之。未扣案│
 │    │    │        │          │          │        │原搭配門號00000000│
 │    │    │        │          │          │        │四五號之行動電話壹支（不含│
 │    │    │        │          │          │        │SIM 卡壹張）與真實姓名年籍│
 │    │    │        │          │          │        │不詳綽號「阿猴」之成年男子│
 │    │    │        │          │          │        │連帶沒收，如全部或一部不能│
 │    │    │        │          │          │        │沒收時，追徵其價額。      │
 ├──┼──┼────┼─────┼─────┼────┼─────────────┤
 │26  │A6  │99年2 月│臺北市延平│A6與被告陳│00000000│陳文斌共同販賣第一級毒品，│
 │    │    │3 日10時│北路某海產│文斌聯繫後│45      │累犯，處有期徒刑捌年。扣案│
 │    │    │45分54秒│店        │，由陳文斌│        │之電子磅秤貳台及分裝袋捌佰│
 │    │    │        │          │將四分之一│        │個均沒收。未扣案之販賣第一│
 │    │    │        │          │錢重之海洛│        │級毒品所得之財物新臺幣肆仟│
 │    │    │        │          │因交付A6，│        │元與真實姓名年籍不詳綽號「│
 │    │    │        │          │A6將現金4,│        │阿猴」之成年男子連帶沒收，│
 │    │    │        │          │000 元交付│        │如全部或一部不能沒收時，以│
 │    │    │        │          │予陳文斌。│        │其等財產連帶抵償之。未扣案│
 │    │    │        │          │          │        │原搭配門號00000000│
 │    │    │        │          │          │        │四五號之行動電話壹支（不含│
 │    │    │        │          │          │        │SIM 卡壹張）與真實姓名年籍│
 │    │    │        │          │          │        │不詳綽號「阿猴」之成年男子│
 │    │    │        │          │          │        │連帶沒收，如全部或一部不能│
 │    │    │        │          │          │        │沒收時，連帶追徵其價額。  │
 ├──┼──┼────┼─────┼─────┼────┼─────────────┤
 │27  │A7  │99年1 月│臺北市重慶│A7與被告陳│00000000│陳文斌共同販賣第一級毒品，│
 │    │    │11日17時│北路與酒泉│文斌聯繫後│45      │累犯，處有期徒刑捌年。扣案│
 │    │    │43分、17│街交岔路口│，由陳文斌│        │之電子磅秤貳台及分裝袋捌佰│
 │    │    │時56分54│附近之統一│將重量不詳│        │個均沒收。未扣案之販賣第一│
 │    │    │秒      │超商店外  │之海洛因交│        │級毒品所得之財物新臺幣壹仟│
 │    │    │        │          │付A7，A7將│        │伍佰元與真實姓名年籍不詳綽│
 │    │    │        │          │現金1,500 │        │號「阿猴」之成年男子連帶沒│
 │    │    │        │          │元交付予陳│        │收，如全部或一部不能沒收時│
 │    │    │        │          │文斌。    │        │，以其等財產連帶抵償之。未│
 │    │    │        │          │          │        │扣案原搭配門號○九八一二八│
 │    │    │        │          │          │        │三七四五號之行動電話壹支（│
 │    │    │        │          │          │        │不含SIM 卡壹張）與真實姓名│
 │    │    │        │          │          │        │年籍不詳綽號「阿猴」之成年│
 │    │    │        │          │          │        │男子連帶沒收，如全部或一部│
 │    │    │        │          │          │        │不能沒收時，連帶追徵其價額│
 │    │    │        │          │          │        │。                        │
 ├──┼──┼────┼─────┼─────┼────┼─────────────┤
 │28  │A7  │99年1 月│臺北市重慶│A7與被告陳│00000000│陳文斌共同販賣第一級毒品，│
 │    │    │12日16時│北路與酒泉│文斌聯繫後│45      │累犯，處有期徒刑捌年。扣案│
 │    │    │5 分27秒│街交岔路口│，由陳文斌│        │之電子磅秤貳台及分裝袋捌佰│
 │    │    │        │附近之統一│將重量不詳│        │個均沒收。未扣案之販賣第一│
 │    │    │        │超商店外  │之海洛因交│        │級毒品所得之財物新臺幣壹仟│
 │    │    │        │          │付A7，A7將│        │伍佰元與真實姓名年籍不詳綽│
 │    │    │        │          │現金1,500 │        │號「阿猴」之成年男子連帶沒│
 │    │    │        │          │元交付予陳│        │收，如全部或一部不能沒收時│
 │    │    │        │          │文斌。    │        │，以其等財產連帶抵償之。未│
 │    │    │        │          │          │        │扣案原搭配門號○九八一二八│
 │    │    │        │          │          │        │三七四五號之行動電話壹支（│
 │    │    │        │          │          │        │不含SIM 卡壹張）與真實姓名│
 │    │    │        │          │          │        │年籍不詳綽號「阿猴」之成年│
 │    │    │        │          │          │        │男子連帶沒收，如全部或一部│
 │    │    │        │          │          │        │不能沒收時，連帶追徵其價額│
 │    │    │        │          │          │        │。                        │
 ├──┼──┼────┼─────┼─────┼────┼─────────────┤
 │29  │A7  │99年1 月│臺北市大同│A7與被告陳│00000000│陳文斌共同販賣第一級毒品，│
 │    │    │18日18時│區○○○路│文斌聯繫後│45      │累犯，處有期徒刑捌年。扣案│
 │    │    │3 分31秒│近酒泉街之│，由「阿猴│        │之電子磅秤貳台及分裝袋捌佰│
 │    │    │        │義美食品店│」男子將重│        │個均沒收。未扣案之販賣第一│
 │    │    │        │外        │量不詳之海│        │級毒品所得之財物新臺幣壹仟│
 │    │    │        │          │洛因交付A7│        │伍佰元與真實姓名年籍不詳綽│
 │    │    │        │          │，A7將現金│        │號「阿猴」之成年男子連帶沒│
 │    │    │        │          │1,500 元交│        │收，如全部或一部不能沒收時│
 │    │    │        │          │付予「阿猴│        │，以其等財產連帶抵償之。未│
 │    │    │        │          │」男子。  │        │扣案原搭配門號○九八一二八│
 │    │    │        │          │          │        │三七四五號之行動電話壹支（│
 │    │    │        │          │          │        │不含SIM卡壹張）與真實姓名 │
 │    │    │        │          │          │        │年籍不詳綽號「阿猴」之成年│
 │    │    │        │          │          │        │男子連帶沒收，如全部或一部│
 │    │    │        │          │          │        │不能沒收時，連帶追徵其價額│
 │    │    │        │          │          │        │。                        │
 ├──┼──┼────┼─────┼─────┼────┼─────────────┤
 │30  │A7  │99年3 月│臺北市大同│A7與被告陳│00000000│陳文斌共同販賣第一級毒品，│
 │    │    │8 日15時│區○○○路│文斌聯繫後│87      │累犯，處有期徒刑捌年。扣案│
 │    │    │26分55秒│近酒泉街之│，由「阿猴│        │之原搭配000000000│
 │    │    │        │義美食品店│」男子將重│        │七號之LG廠牌行動電話壹支（│
 │    │    │        │外        │量不詳之海│        │不含SIM 卡壹張）、電子磅秤│
 │    │    │        │          │洛因交付A7│        │貳台及分裝袋捌佰個均沒收。│
 │    │    │        │          │，A7將現金│        │未扣案之販賣第一級毒品所得│
 │    │    │        │          │1,500 元交│        │之財物新臺幣壹仟伍佰元與真│
 │    │    │        │          │付予「阿猴│        │實姓名年籍不詳綽號「阿猴」│
 │    │    │        │          │」男子。  │        │之成年男子連帶沒收，如全部│
 │    │    │        │          │          │        │或一部不能沒收時，以其等財│
 │    │    │        │          │          │        │產連帶抵償之。            │
 ├──┼──┼────┼─────┼─────┼────┼─────────────┤
 │31  │A7  │99年3 月│臺北市大同│A7與被告陳│00000000│陳文斌共同販賣第一級毒品，│
 │    │    │12日7 時│區○○○路│文斌聯繫後│87      │累犯，處有期徒刑捌年。扣案│
 │    │    │34分26秒│近酒泉街之│，由「阿猴│        │之原搭配000000000│
 │    │    │        │義美食品店│」男子將重│        │七號之LG廠牌行動電話壹支（│
 │    │    │        │外        │量不詳之海│        │不含SIM 卡壹張）、電子磅秤│
 │    │    │        │          │洛因交付A7│        │貳台及分裝袋捌佰個均沒收。│
 │    │    │        │          │，A7將現金│        │未扣案之販賣第一級毒品所得│
 │    │    │        │          │3,000 元交│        │之財物新臺幣仟元與真實姓│
 │    │    │        │          │付予「阿猴│        │名年籍不詳綽號「阿猴」之成│
 │    │    │        │          │」男子。  │        │年男子連帶沒收，如全部或一│
 │    │    │        │          │          │        │部不能沒收時，以其等財產連│
 │    │    │        │          │          │        │帶抵償之。                │
 ├──┼──┼────┼─────┼─────┼────┼─────────────┤
 │32  │A7  │99年3 月│臺北市大同│A7與被告陳│00000000│陳文斌共同販賣第一級毒品，│
 │    │    │12日10時│區○○○路│文斌聯繫後│87      │累犯，處有期徒刑捌年。扣案│
 │    │    │30分19秒│近酒泉街之│，由陳文斌│        │之原搭配000000000│
 │    │    │、11時11│義美食品店│將四分之一│        │七號之LG廠牌行動電話壹支（│
 │    │    │分15秒  │外        │錢重之海洛│        │不含SIM 卡壹張）、電子磅秤│
 │    │    │        │          │因交付A7，│        │貳台及分裝袋捌佰個均沒收。│
 │    │    │        │          │A7將現金4,│        │未扣案之販賣第一級毒品所得│
 │    │    │        │          │5 00元交付│        │之財物新臺幣肆仟伍佰元與真│
 │    │    │        │          │予陳文斌。│        │實姓名年籍不詳綽號「阿猴」│
 │    │    │        │          │          │        │之成年男子連帶沒收，如全部│
 │    │    │        │          │          │        │或一部不能沒收時，以其等財│
 │    │    │        │          │          │        │產連帶抵償之。            │
 ├──┼──┼────┼─────┼─────┼────┼─────────────┤
 │33  │A7  │99年3 月│臺北市大同│A7與被告陳│00000000│陳文斌共同販賣第一級毒品，│
 │    │    │22日17時│區○○○路│文斌聯繫後│87      │累犯，處有期徒刑捌年。扣案│
 │    │    │36分24秒│近酒泉街之│，由「阿猴│        │之原搭配000000000│
 │    │    │        │義美食品店│」男子將重│        │七號之LG廠牌行動電話壹支（│
 │    │    │        │外        │量不詳之海│        │不含SIM 卡壹張）、電子磅秤│
 │    │    │        │          │洛因交付A7│        │貳台及分裝袋捌佰個均沒收。│
 │    │    │        │          │，A7將現金│        │未扣案之販賣第一級毒品所得│
 │    │    │        │          │1,000 元（│        │之財物新臺幣壹仟元與真實姓│
 │    │    │        │          │約定價金2,│        │名年籍不詳綽號「阿猴」之成│
 │    │    │        │          │000 元，賒│        │年男子連帶沒收，如全部或一│
 │    │    │        │          │帳1,000 元│        │部不能沒收時，以其等財產連│
 │    │    │        │          │）交付予「│        │帶抵償之。                │
 │    │    │        │          │阿猴」男子│        │                          │
 │    │    │        │          │。        │        │                          │
 ├──┼──┼────┼─────┼─────┼────┼─────────────┤
 │34  │A7  │99年3 月│臺北市大同│A7與被告陳│00000000│陳文斌共同販賣第一級毒品，│
 │    │    │23日7 時│區○○○路│文斌聯繫後│87      │累犯，處有期徒刑捌年。扣案│
 │    │    │49分41秒│近酒泉街之│，由「阿猴│        │之原搭配000000000│
 │    │    │、8 時6 │義美食品店│」男子將重│        │七號之LG廠牌行動電話壹支（│
 │    │    │分20秒  │外        │量不詳之海│        │不含SIM 卡壹張）、電子磅秤│
 │    │    │        │          │洛因交付A7│        │貳台及分裝袋捌佰個均沒收。│
 │    │    │        │          │，A7將現金│        │未扣案之販賣第一級毒品所得│
 │    │    │        │          │1,900 元交│        │之財物新臺幣壹仟玖佰元與真│
 │    │    │        │          │付予「阿猴│        │實姓名年籍不詳綽號「阿猴」│
 │    │    │        │          │」男子。  │        │之成年男子連帶沒收，如全部│
 │    │    │        │          │          │        │或一部不能沒收時，以其等財│
 │    │    │        │          │          │        │產連帶抵償之。            │
 ├──┼──┼────┼─────┼─────┼────┼─────────────┤
 │35  │A7  │99年3 月│臺北市大同│A7與被告陳│00000000│陳文斌共同販賣第一級毒品，│
 │    │    │29日7時 │區○○○路│文斌聯繫後│87      │累犯，處有期徒刑捌年。扣案│
 │    │    │53分46秒│近酒泉街之│，由陳文斌│        │之第一級毒品海洛因肆拾包│
 │    │    │        │義美食品店│將四分之一│        │（驗餘總淨重伍肆點貳柒公克│
 │    │    │        │旁巷子處  │錢重之海洛│        │）均沒收銷燬之、原搭配○九│
 │    │    │        │          │因交付A7，│        │00000000號之LG廠牌│
 │    │    │        │          │A7將現金5,│        │行動電話壹支（不含SIM 卡壹│
 │    │    │        │          │000 元交付│        │張）、電子磅秤貳台及分裝袋│
 │    │    │        │          │予陳文斌。│        │捌佰個均沒收。未扣案之販賣│
 │    │    │        │          │          │        │第一級毒品所得之財物新臺幣│
 │    │    │        │          │          │        │伍仟元與真實姓名年籍不詳綽│
 │    │    │        │          │          │        │號「阿猴」之成年男子連帶沒│
 │    │    │        │          │          │        │收，如全部或一部不能沒收時│
 │    │    │        │          │          │        │，以其等財產連帶抵償之。  │
 ├──┼──┼────┼─────┼─────┼────┼─────────────┤
 │36  │A4  │99年1 月│臺北市大同│A4與被告陳│00000000│陳文斌販賣第二級毒品，累犯│
 │    │    │11日22時│區○○○路│文斌聯繫後│45      │，處有期徒刑肆年。扣案之電│
 │    │    │許      │近酒泉街附│，由陳文斌│        │子磅秤貳台及分裝袋捌佰個均│
 │    │    │        │近處      │將1 公克之│        │沒收。未扣案之販賣第二級毒│
 │    │    │        │          │甲基安非他│        │品所得之財物新臺幣壹仟陸佰│
 │    │    │        │          │命交付A4，│        │元沒收，如全部或一部不能沒│
 │    │    │        │          │A4將現金1,│        │收時，以其財產抵償之。未扣│
 │    │    │        │          │6 00元交付│        │案原搭配門號0000000│
 │    │    │        │          │予陳文斌。│        │七四五號之行動電話壹支（不│
 │    │    │        │          │          │        │含SIM 卡壹張）沒收，如全部│
 │    │    │        │          │          │        │或一部不能沒收時，追徵其價│
 │    │    │        │          │          │        │額。                      │
 ├──┼──┴────┴─────┴─────┴────┼─────────────┤
 │37  │事實欄一、(三)所示之犯罪事實。                    │陳文斌販賣第二級毒品，累犯│
 │    │                                                │，處有期徒刑肆年。扣案之第│
 │    │                                                │二級毒品甲基安非他命陸包（│
 │    │                                                │驗前總純質淨重伍肆點陸公│
 │    │                                                │克）均沒收銷燬之、電子磅秤│
 │    │                                                │貳台及分裝袋捌佰個均沒收。│
 ├──┼────────────────────────┼─────────────┤
 │38  │附表三編號1所示之犯罪事實。                     │陳文斌共同販賣第一級毒品，│
 │    │                                                │累犯，處有期徒刑捌年。扣案│
 │    │                                                │之電子磅秤貳台及分裝袋捌佰│
 │    │                                                │個均沒收。未扣案之販賣第一│
 │    │                                                │級毒品所得之財物新臺幣壹仟│
 │    │                                                │柒佰元與陳佳銘連帶沒收之，│
 │    │                                                │如全部或一部不能沒收時，以│
 │    │                                                │其等財產連帶抵償之。未扣案│
 │    │                                                │原搭配門號00000000│
 │    │                                                │四五號之行動電話壹支（不含│
 │    │                                                │SIM 卡壹張）與陳佳銘連帶沒│
 │    │                                                │收，如全部或一部不能沒收時│
 │    │                                                │，連帶追徵其價額。        │
 ├──┼────────────────────────┼─────────────┤
 │39  │附表三編號2所示之犯罪事實。                     │陳文斌共同販賣第一級毒品，│
 │    │                                                │累犯，處有期徒刑捌年。扣案│
 │    │                                                │之電子磅秤貳台及分裝袋捌佰│
 │    │                                                │個均沒收。未扣案之販賣第一│
 │    │                                                │級毒品所得之財物新臺幣玖佰│
 │    │                                                │元與陳佳銘連帶沒收之，如全│
 │    │                                                │部或一部不能沒收時，以其等│
 │    │                                                │財產連帶抵償之。未扣案原搭│
 │    │                                                │配門號0000000000│
 │    │                                                │號之行動電話壹支（不含SIM │
 │    │                                                │卡壹張）與陳佳銘連帶沒收，│
 │    │                                                │如全部或一部不能沒收時，連│
 │    │                                                │帶追徵其價額。            │
 ├──┼────────────────────────┼─────────────┤
 │40  │附表三編號3所示之犯罪事實。                     │陳文斌共同販賣第一級毒品，│
 │    │                                                │累犯，處有期徒刑捌年。扣案│
 │    │                                                │之電子磅秤貳台及分裝袋捌佰│
 │    │                                                │個均沒收。未扣案之販賣第一│
 │    │                                                │級毒品所得之財物鞋子貳雙及│
 │    │                                                │未扣案原搭配門號○九八一二│
 │    │                                                │八三七四五號之行動電話壹支│
 │    │                                                │（不含SIM 卡壹張）均與陳佳│
 │    │                                                │銘連帶沒收，如全部或一部不│
 │    │                                                │能沒收時，連帶追徵其等價額│
 │    │                                                │。                        │
 ├──┼────────────────────────┼─────────────┤
 │41  │附表三編號4所示之犯罪事實。                     │陳文斌共同販賣第一級毒品，│
 │    │                                                │累犯，處有期徒刑捌年。扣案│
 │    │                                                │之原搭配門號0000000│
 │    │                                                │四八七號之LG廠牌行動電話壹│
 │    │                                                │支（不含SIM 卡壹張）、電子│
 │    │                                                │磅秤貳台及分裝袋捌佰個均沒│
 │    │                                                │收。未扣案之販賣第一級毒品│
 │    │                                                │所得之財物新臺幣壹仟捌佰元│
 │    │                                                │與陳佳銘連帶沒收之，如全部│
 │    │                                                │或一部不能沒收時，以其等財│
 │    │                                                │產連帶抵償之。            │
 ├──┼────────────────────────┴─────────────┤
 │從刑│一、扣案之第一級毒品海洛因肆拾包（驗餘總淨重伍肆點貳柒公克）及第二級毒品甲│
 │    │    基安非他命陸包（驗前總純質淨重伍肆點陸公克）均沒收銷燬。              │
 │    │二、扣案之電子磅秤貳台、分裝袋捌佰個及原搭配門號0000000000號之LG廠│
 │    │    牌行動電話壹支（不含SIM 卡壹張）均沒收。                                │
 │    │三、未扣案之販賣第一級、第二級毒品所得共計新臺幣陸萬玖仟貳佰柒拾元沒收之，如│
 │    │    全部或一部不能沒收時，以其財產抵償之，其中新臺幣壹仟陸佰元沒收，如全部或│
 │    │    一部不能沒收時，以其財產抵償之，其中新臺幣陸萬仟貳佰柒拾元應與真實姓名│
 │    │    年籍不詳綽號「阿猴」之成年男子連帶沒收，如全部或一部不能沒收時，均以其等│
 │    │    財產連帶抵償之，其中新臺幣肆仟肆佰元應與陳佳銘連帶沒收，如全部或一部不能│
 │    │    沒收時，均以其等財產連帶抵償之。                                        │
 │    │四、未扣案之原搭配門號0000000000號行動電話壹支（不含SIM 卡壹張）、│
 │    │    未扣案之販賣第一級毒品所得之七星香菸陸條、香菸捌包、飲料肆箱、行動電話貳│
 │    │    支、充電器壹個及鞋子貳雙均沒收，如全部或一部不能沒收時，追徵其價額，其中│
 │    │    原搭配門號0000000000號行動電話壹支（不含SIM 卡壹張）應與真實姓│
 │    │    名年籍不詳綽號「阿猴」之成年男子、陳佳銘連帶沒收，如全部或一部不能沒收時│
 │    │    ，連帶追徵其價額，其中七星香菸陸條、香菸捌包、飲料肆箱、行動電話貳支、充│
 │    │    電器壹個及鞋子貳雙應與真實姓名年籍不詳綽號「阿猴」之成年男子連帶沒收，如│
 │    │    全部或一部不能沒收時，連帶追徵其等價額，其中鞋子貳雙應與陳佳銘連帶沒收，│
 │    │    如全部或一部不能沒收時，連帶追徵其等價額。                              │
 └──┴──────────────────────────────────────┘
附表二：（陳佳銘有罪部分）
 ┌──┬──┬────┬─────┬─────┬────┬─────────────┐
 │編號│買受│犯罪時間│交易地點  │交易標的、│被告陳佳│應處罪刑及宣告之從刑      │
 │    │人  │（通話時│          │價格及數量│銘使用之│                          │
 │    │    │間）    │          │          │電話    │                          │
 ├──┼──┼────┼─────┼─────┼────┼─────────────┤
 │1   │A5  │99年2 月│臺北市大同│A5與被告陳│00000000│陳佳銘販賣第二級毒品，累犯│
 │    │    │10日某時│區○○○路│佳銘聯繫後│72      │，處有期徒刑捌年。扣案之原│
 │    │    │        │與民族西路│，由陳佳銘│        │搭配門號000000000│
 │    │    │        │交岔路口附│將0.5 公克│        │二號之ANYCALL 廠牌行動電話│
 │    │    │        │近之四海豆│之甲基安非│        │壹支（不含SIM 卡壹張）沒收│
 │    │    │        │漿店      │他命交付A5│        │。未扣案之販賣第二級毒品所│
 │    │    │        │          │，A5將現金│        │得之財物新臺幣壹仟元沒收，│
 │    │    │        │          │1,000 元交│        │如全部或一部不能沒收時，以│
 │    │    │        │          │付予陳佳銘│        │其財產抵償之。            │
 │    │    │        │          │。        │        │                          │
 ├──┼──┴────┴─────┴─────┴────┼─────────────┤
 │2   │附表三編號1所示之犯罪事實。                     │陳佳銘共同販賣第一級毒品，│
 │    │                                                │累犯，處有期徒刑拾陸年。扣│
 │    │                                                │案之電子磅秤貳台及分裝袋捌│
 │    │                                                │佰個均沒收。未扣案之販賣第│
 │    │                                                │一級毒品所得之財物新臺幣壹│
 │    │                                                │仟柒佰元與陳文斌連帶沒收之│
 │    │                                                │，如全部或一部不能沒收時，│
 │    │                                                │以其等財產連帶抵償之。未扣│
 │    │                                                │案原搭配門號0000000│
 │    │                                                │七四五號之行動電話壹支（不│
 │    │                                                │含SIM 卡壹張）沒收，如全部│
 │    │                                                │或一部不能沒收時，追徵其價│
 │    │                                                │額。                      │
 ├──┼────────────────────────┼─────────────┤
 │3   │附表三編號2所示之犯罪事實。                     │陳佳銘共同販賣第一級毒品，│
 │    │                                                │累犯，處有期徒刑拾陸年。扣│
 │    │                                                │案之電子磅秤貳台及分裝袋捌│
 │    │                                                │佰個均沒收。未扣案之販賣第│
 │    │                                                │一級毒品所得之財物新臺幣玖│
 │    │                                                │佰元與陳文斌連帶沒收之，如│
 │    │                                                │全部或一部不能沒收時，以其│
 │    │                                                │等財產連帶抵償之。未扣案原│
 │    │                                                │搭配門號00000000四│
 │    │                                                │五號之行動電話壹支（不含  │
 │    │                                                │SIM 卡壹張）沒收，如全部或│
 │    │                                                │一部不能沒收時，追徵其價額│
 │    │                                                │。                        │
 ├──┼────────────────────────┼─────────────┤
 │4   │附表三編號3所示之犯罪事實。                     │陳佳銘共同販賣第一級毒品，│
 │    │                                                │累犯，處有期徒刑拾陸年。扣│
 │    │                                                │案之電子磅秤貳台及分裝袋捌│
 │    │                                                │佰個均沒收。未扣案之販賣第│
 │    │                                                │一級毒品所得之財物鞋子貳雙│
 │    │                                                │與陳文斌連帶沒收，如全部或│
 │    │                                                │一部不能沒收時，連帶追徵其│
 │    │                                                │價額。未扣案原搭配門號○九│
 │    │                                                │00000000號之行動電│
 │    │                                                │話壹支（不含SIM 卡壹張）沒│
 │    │                                                │收，如全部或一部不能沒收時│
 │    │                                                │，追徵其價額。            │
 │    │                                                │                          │
 ├──┼────────────────────────┼─────────────┤
 │5   │附表三編號4所示之犯罪事實。                     │陳佳銘共同販賣第一級毒品，│
 │    │                                                │累犯，處有期徒刑拾陸年。扣│
 │    │                                                │案之原搭配門號○九八九六一│
 │    │                                                │四四八七號之LG廠牌行動電話│
 │    │                                                │壹支（不含SIM 卡壹張）、電│
 │    │                                                │子磅秤貳台及分裝袋捌佰個均│
 │    │                                                │沒收。未扣案之販賣第一級毒│
 │    │                                                │品所得之財物新臺幣壹仟捌佰│
 │    │                                                │元與陳文斌連帶沒收之，如全│
 │    │                                                │部或一部不能沒收時，以其等│
 │    │                                                │財產連帶抵償之。          │
 ├──┼────────────────────────┴─────────────┤
 │從刑│一、扣案之原搭配門號0000000000號之ANYCALL 廠牌行動電話壹支（不含SI│
 │    │    M 卡壹張）、原搭配門號0000000000號之LG廠牌行動電話壹支（不含SI│
 │    │    M 卡壹張）、電子磅秤貳台及分裝袋捌佰個均沒收。                          │
 │    │二、未扣案之販賣第一級、第二級毒品所得共計新臺幣伍仟肆佰元沒收之，如全部或一│
 │    │    部不能沒收時，以其財產抵償之，其中新臺幣肆仟肆佰元應與陳文斌連帶沒收，如│
 │    │    全部或一部不能沒收時，均以其等財產連帶抵償之。                          │
 │    │三、未扣案之原搭配門號0000000000號之行動電話壹支（不含SIM 卡壹張）│
 │    │    及未扣案之販賣第一級毒品所得之財物鞋子貳雙均應與陳文斌連帶沒收，如全部或│
 │    │    一部不能沒收時，連帶追徵其價額。                                        │
 │    │                                                                            │
 └──┴──────────────────────────────────────┘
附表三：（陳文斌、陳佳銘共同販賣第一級毒品部分）
 ┌──┬──┬────┬─────┬─────┬────┐
 │編號│買受│犯罪時間│交易地點  │交易標的、│被告陳文│
 │    │人  │（通話時│          │價格及數量│斌使用之│
 │    │    │間）    │          │          │電話    │
 ├──┼──┼────┼─────┼─────┼────┤
 │1   │A1  │99年1 月│臺北市大同│A1與被告陳│00000000│
 │    │    │11日17時│區○○街與│文斌聯繫後│45      │
 │    │    │46分41秒│重慶北路交│，由被告陳│        │
 │    │    │、17時58│岔路口某當│佳銘將重量│        │
 │    │    │分6 秒  │鋪處      │不詳之海洛│        │
 │    │    │        │          │因交付A1，│        │
 │    │    │        │          │A1 將 現金│        │
 │    │    │        │          │1,700 元交│        │
 │    │    │        │          │付予被告陳│        │
 │    │    │        │          │佳銘。    │        │
 │    │    │        │          │          │        │
 │    │    │        │          │          │        │
 ├──┼──┼────┼─────┼─────┼────┤
 │2   │A1  │99年1 月│臺北市大同│A1與被告陳│00000000│
 │    │    │16日15時│區○○街靠│文斌聯繫後│45      │
 │    │    │1 分7 秒│近延平北路│，由被告陳│        │
 │    │    │、15時13│之清粥店  │佳銘將重量│        │
 │    │    │分10秒、│          │不詳之海洛│        │
 │    │    │15時25分│          │因交付A1，│        │
 │    │    │53秒    │          │A1將現金90│        │
 │    │    │        │          │0 元交付予│        │
 │    │    │        │          │被告陳佳銘│        │
 │    │    │        │          │。        │        │
 ├──┼──┼────┼─────┼─────┼────┤
 │3   │A1  │99年1 月│臺北市大同│A1與被告陳│00000000│
 │    │    │27日16時│區○○○路│文斌聯繫後│45      │
 │    │    │13分38秒│靠近酒泉街│，由被告陳│        │
 │    │    │、16時46│之義美食品│佳銘將重量│        │
 │    │    │分59秒  │店外      │不詳之海洛│        │
 │    │    │        │          │因交付A1，│        │
 │    │    │        │          │A1將2 雙鞋│        │
 │    │    │        │          │子（價值50│        │
 │    │    │        │          │0 元）交付│        │
 │    │    │        │          │予陳佳銘。│        │
 │    │    │        │          │          │        │
 │    │    │        │          │          │        │
 ├──┼──┼────┼─────┼─────┼────┤
 │4   │A1  │99年3 月│臺北市大同│A1與被告陳│00000000│
 │    │    │10日18時│區○○街與│文斌聯繫後│87      │
 │    │    │33分3 秒│大龍街交岔│，由被告陳│        │
 │    │    │、18時51│路口附近之│佳銘將重量│        │
 │    │    │分50秒  │麵包店外  │不詳之海洛│        │
 │    │    │        │          │因交付A1，│        │
 │    │    │        │          │A1將現金  │        │
 │    │    │        │          │1,800 元交│        │
 │    │    │        │          │付予陳佳銘│        │
 │    │    │        │          │。        │        │
 └──┴───────┴─────┴─────┴────┘
附表四：（陳文斌無罪部分）
 ┌──┬───┬────┬───────┬───────┐
 │編號│買受人│交易時間│交易地點      │交易標的、價格│
 │    │      │        │              │及數量        │
 ├──┼───┼────┼───────┼───────┤
 │1   │A1    │99年3月 │臺北市大同區重│現金2,300 元、│
 │    │      │15日21時│慶北路靠近酒泉│重量不詳之海洛│
 │    │      │52分18秒│街之義美食品店│因            │
 │    │      │後之某時│外            │              │
 ├──┼───┼────┼───────┼───────┤
 │2   │A4    │99年1月 │臺北市大同區延│現金1,400 元、│
 │    │      │29日12時│平北路近酒泉街│4.25公克之海洛│
 │    │      │11分後之│附近處        │因            │
 │    │      │某時    │              │              │
 └──┴───┴────┴───────┴───────┘
附表五：（陳佳銘無罪部分）
 ┌──┬───┬────┬───────┬───────┐
 │編號│買受人│交易時間│交易地點      │交易標的、價格│
 │    │      │        │              │及數量        │
 ├──┼───┼────┼───────┼───────┤
 │1   │A2    │99年1 月│臺北市大同區酒│現金2,000 元、│
 │    │      │13日18時│泉街與迪化街交│重量不詳之海洛│
 │    │      │21分53秒│岔路口某輪胎店│因            │
 │    │      │後之某時│外            │              │
 ├──┼───┼────┼───────┼───────┤
 │    │      │99年1 月│臺北市大同區酒│現金1,600 元、│
 │2   │A2    │15日13時│泉街與迪化街交│重量不詳之海洛│
 │    │      │20分    │岔路口某輪胎店│因            │
 │    │      │        │外            │              │
 ├──┼───┼────┼───────┼───────┤
 │3   │A5    │99年2 月│臺北市大同區延│現金2,000元、1│
 │    │      │13日某時│平北路與酒泉街│公克之甲基安非│
 │    │      │        │口附近之豆漿店│他命          │
 │    │      │        │外            │              │
 ├──┼───┼────┼───────┼───────┤
 │4   │A5    │99年3 月│臺北市大同區延│價格、重量均不│
 │    │      │23日某時│平北路與酒泉街│詳之甲基安非他│
 │    │      │        │口附近之豆漿店│命            │
 │    │      │        │外            │              │
 ├──┼───┼────┼───────┼───────┤
 │5   │A1    │99年3 月│臺北市大同區重│現金2,300 元、│
 │    │      │15日21時│慶北路靠近酒泉│重量不詳之海洛│
 │    │      │52分18秒│街之義美食品店│因            │
 │    │      │後之某時│外            │              │
 ├──┼───┼────┼───────┼───────┤
 │6   │A4    │99年1 月│臺北市大同區延│現金1,400 元、│
 │    │      │29日12時│平北路近酒泉街│4.25公克之海洛│
 │    │      │11分後之│附近處        │因            │
 │    │      │某時    │              │              │
 └──┴───┴────┴───────┴───────┘